臺灣屏東地方法院刑事判決　　　　　　　93年度重訴字第10號
公　訴　人　臺灣屏東地方法院檢察署檢察官
被　　　告　戊○○
　　　　　　　　　　　九號
選任辯護人　陳純青律師
被　　　告　丙○○
　　　　　　　　　　　六六號
　　　　　　　　　　現於屏東監獄
選任辯護人　梁智豪律師
被　　　告　乙○○
　　　　　　　　　　現於台灣高雄第二監獄
選任辯護人　葉銘進律師
被　　　告　甲○○
公設辯護人　丁○○
上列被告因違反毒品危害防制條例案件，經檢察官提起公訴（92
年度偵字第1970、4112號、93年度偵字第2418、2980號）本院判
決如下：
    主  文
戊○○犯持有第二級毒品罪，處有期徒刑捌月，減為有期徒刑肆
月，如易科罰金，以佰元（即新臺幣玖佰元）折算壹日，扣案
液態甲基安非他命淨重拾點壹伍公克，沒收銷燬。其他被訴部分
均無罪。
丙○○、乙○○、甲○○，均無罪。
    事  實
一、戊○○明知甲基安非他命屬於毒品危害防制條例明定之第二
    級毒品，未經許可不得持有，竟基於持有第二級毒品甲基安
    非他命之意，於民國92年4 月12日14時30分前之某時許，持
    有甲基安非他命淨重10.15 公克，並置於瓶內以水溶解之，
    嗣於92年4 月12日14時30分許，為警在屏東縣萬丹鄉○○路
    270 巷22號戊○○住處，扣得液態甲基安非他命，淨重10.1
    5 公克，瓶重54.40 公克。
二、案經臺灣屏東地方法院檢察署檢察官指揮保安警察第三總隊
    第二大隊移送及臺灣屏東地方法院檢察署檢察官自動檢舉偵
    查起訴。
    理  由
壹、證據能力：依司法院大法官解釋釋字第582 解釋理由書謂：
    「所謂證據能力，係指證據得提出於法庭調查，以供作認定
    犯罪事實之用，所應具備之資格；此項資格必須證據與待證
    事實具有自然關聯性，符合法定程式，且未受法律之禁止或
    排除，始能具備。」。經查：
  一、有關被告乙○○警詢、偵訊筆錄：
    (一)於93年1 月14日、93年2 月4 日警詢筆錄：
      按被告、共同被告與非共同被告之共犯之自白及其他不
        利於己之陳述，須非出於強暴、脅迫、利誘、詐欺、疲
        勞訊問、違法羈押或其他不正方法，且與事實相符者，
        始得採為認定被告犯罪之證據，如係出於不正方法，即
        非自由陳述，其取得自白或其他不利陳述之程序，已非
        適法，則不問陳述內容是否確與事實相符，因其非係適
        法之證據，即不能採為判決之基礎，此就刑事訴訟法第
        156 條第1 項規定之立法意旨觀之，應為當然之解釋。
        故審理事實之法院遇有被告對於其本人或共同被告或非
        共同被告之共犯之自白或其他不利於己之陳述提出不正
        方法取得之抗辯，應先於其他事證而為調查，並命提出
        之檢察官就自白或不利於己之陳述係出於自由意志指出
        證明方法，茍除負責偵訊之人員證述未以不正方法取供
        外，檢察官無法舉出其他證據證明，自不能認該自白或
        不利於己之陳述係出於陳述人之自由意志。職是，警詢
        筆錄如係警察寫好後，再叫受詢問人照筆錄唸並予以錄
        音，即係以不正方法取得，並非出於受詢問人之自由陳
        述，不能採為判決基礎（參照最高法院96年度台上字第
        4874號判決）。
      本件乙○○於93年1 月14日、93年2 月4 日警詢筆錄，
        經本院勘驗結果：錄音過程並無打字聲音且整個程序並
        無停頓，錄音未中斷；而依93年1 月14日警詢筆錄記載
        之詢問時間係自93年1 月14日13時起至同日13時30分止
        ，計經過30分鐘，然經本院勘驗結果該次警詢筆錄之時
        間僅10分鐘；93年2 月4 日警詢筆錄記載之詢問時間係
        自93年2 月4日14 時10分起至同日14時30分止，計經過
        20分鐘，然本院勘驗結果僅有5 分鐘等情，有本院卷貳
        第268 頁背面之勘驗筆錄及92年度偵字第1970號卷第18
        2-183 頁、第246-247 頁可稽。檢察官雖舉證人即詢問
        及筆錄製作之員警潘泰輝、陳永根到庭作證，並經其二
        人於本院審理時均證述係一邊問、一邊請他們回答、一
        邊作筆錄等語（見本院卷第117 頁背面、第118 頁、
        第121 頁），然證人陳永根亦證述如果一邊問、一邊作
        筆錄，10分鐘作不完，並隨即改稱「我們是先溝通案情
        ，請被告回答，作好筆錄，再錄音，不是一邊問，一邊
        製作」等語（見本院卷第118 頁背面），足見上開二次
        筆錄確實是事先製作完成後，再由被告乙○○朗讀並予
        以錄音無訛。雖證人陳永根證述並未有違反被告任意性
        之情形發生，惟本院審酌證人陳永根前後反覆之證述，
        加以證人本身為各該筆錄之製作人，如陳述筆錄製作有
        違反任意性之情形，恐遭懲處，不免於證述時會有所隱
        瞞（由上開證述過程，亦見證人陳永根確實有隱瞞之情
        形），是尚難僅憑證人陳永根之證言，即認上開各次筆
        錄之詢問未違反被告乙○○之任意性。此外，檢察官無
        法舉出其他證據證明，自不能認該陳述係出於被告乙○○之自由意志。準此，依上開說明，被告乙○○於93年
        1 月14日、93年2 月4 日警詢筆錄，自無證據能力。
    (二)證人即共同被告乙○○於93年1 月14日、93年2 月4 日偵
      訊筆錄之證述：
      按證人恐因陳述致自己或與其有刑事訴訟法第180 條第
        1 項關係之人受刑事追訴或處罰者，得拒絕證言，同法
        第18 1條定有明文。證人此項拒絕證言權（選擇權），
        與被告之緘默權，同屬其不自證己罪之特權。92年2 月
        6 日修正公布前之刑事訴訟法第186 條第3 款規定：「
        證人有第一百八十一條情形而不拒絕證言者，不得令其
        具結。」修正後第186 條第2 項，增訂法院或檢察官於
        「證人有第一百八十一條之情形者，應告以得拒絕證言
        」之義務。凡此，均在免除證人因陳述而自入於罪，或
        因陳述不實而受偽證之處罰，或不陳述而受罰鍰處罰，
        而陷於抉擇之三難困境。此項拒絕證言告知之規定，雖
        為保護證人而設，非當事人所能主張，惟如法院或檢察
        官未踐行此項告知義務，而告以刑事訴訟法第187 條第
        1 項「具結之義務及偽證之處罰」，並依同法第186 條
        、第189 條規定「命朗讀結文後為具結」，無異強令證
        人必須據實陳述，剝奪其拒絕證言權，所踐行之訴訟程
        序自有瑕疵。其因此所取得之證人供述證據，是否具有
        證據能力，應分別情形以觀：(1)其於被告本人之案件，
        應認屬因違背法定程序所取得之證據，適用刑事訴訟法
        第158 條之4 所定均衡原則為審酌、判斷其有無證據能
        力，而非謂純屬證據證明力之問題；(2)至若該證人因此
        成為「被告」追訴之對象，則其先前居於證人身分所為
        不利於己之陳述，基於不自證己罪原則及法定正當程序
        理論，應認對該證人（被告）不得作為證據（最高法院
        96年度台上字第1043號判決參照）。
      學者（如：王兆鵬著「刑事訴訟法講義」2006年9 月版
        第683 頁以下）及部分實務見解（如：最高法院94年度
        台上字第51號判決、95年度台上字第909 號判決）固認
        ：刑事訴訟法第181 條、第186 條第2 項，係為保護證
        人而設，而非保護當事人，違反告知義務所生的法律效
        果，應僅對證人生效，而非對當事人生效，所以違反告
        知義務之證人證言，對訴訟當事人仍具證據能力，至於
        證據證明力，則由法院個案判斷之；但此項證言對於將
        來證人被追訴或處罰的審判中，不得作為證據等語。亦
        即對於上開(一)之(2)有關該證人因此成為「被告」追訴之
        對象時，該證人原先之證述並無證據能力，與本院看法
        一致，而對於證人在被告本人之案件，該證述之證據能
        力，與本院之見解並不一致。惟本院認為並非每一個取
        證規範都有明確的保護對象，也就是保護的主觀範圍；
        其次，犯罪事實應依證據認定之，在以追訴、處罰犯罪
        者為主的刑事訴訟法內，所有的取證規範都與被告息息
        相關，「僅對證人生效」之觀點似值商榷；此外，憲法
        第8 條第1 項保障人身自由非依法定程序，不得審問處
        罰，大法官並因此導出正當法律程序要求，此一保障不
        僅是客觀上國家行為規範，同時亦屬被告主觀權利，如
        果對證人未盡告知義務之訴訟程序違法竟認為與被告無
        關，甚至認為對其訴訟上權益之保障，無不利之影響，
        似不符前揭憲法保障之意旨，故本院不採上開學者及實
        務見解，附此敘明。
      依上開之說明，證人即共同被告乙○○於93年1 月14
        日、93年2 月4 日偵訊筆錄之證述，在被告乙○○本人
        之案件中，即無證據能力。惟在被告戊○○、丙○○販
        賣第一、二級毒品、被告甲○○販賣第二級毒品及被告
        戊○○製造第二級毒品案件中，本院審酌檢察官違背對
        該項拒絕證言權利之告知義務，無異強令證人必須據實
        陳述，剝奪其拒絕證言權，違背法定程序之情節重大；
        又刑事訴訟法第186 條第2 項之告知義務，固於92年2
        月6 日始修正公布，而於92年9 月1 日施行，然公布之
        後至施行時止，已長達半年以上之時間，況於證人即共
        同被告乙○○證述之日即93年1 月14日、93年2 月4 日
        ，更距離公布時間已達11月之久，檢察官自難諉為不知
        ，是違背該告知義務時之主觀意圖，並非僅係過失而已
        ；次者，該違背拒絕證言告知義務，係侵害證人基於不
        自證己罪原則及法定正當程序之憲法上保障，侵害權益
        應屬嚴重；而本件尚難判斷依法定程序是否必然取得該
        證述，是則本院依刑事訴訟法第158 條之4 之規定，審
        上開各項後，認證人即共同被告乙○○於93年1 月14日
        、93年2 月4 日偵訊筆錄之證述，因未告知得拒絕證言
        而無證據能力。
    (三)於92年8月6日偵訊筆錄：
      所謂證據與待證事實具有自然關聯性，係指該證據對待
        證事實之推論，存有必要的最低限度的證明力。美國聯
        邦證據法第401 條對於關聯性法則謂：「就足以影響訴
        訟決定之任何事實存否之認定，若有某一證據存在，則
        該事實存在與否之可能性，較無該證據存在時為高，任
        何具有此一傾向之證據，即屬有關聯性之證據」。
      經查，被告乙○○於92年8 月6 日偵訊筆錄內容，均與
        本件違反毒品危害防制條例案件無關，而係有關槍砲彈
        藥刀械管制條例部分，是該次筆錄，就起訴被告乙○○
        、戊○○、丙○○販賣第一、二級毒品、被告甲○○販
        賣第二級毒品及被告戊○○製造第二級毒品之待證事實
        ，並無最低之證明力，是依上開說明，故無證據能力。
  二、有關被告戊○○警詢、偵訊筆錄：
    (一)於92年4 月12日警詢筆錄（見保安警察隊第三總隊嫌疑人
      戊○○之刑事偵查卷宗第1 至5 頁）：
      經本院勘驗該次筆錄內容與錄音光碟結果：錄音中斷3
        次，過程中並沒有打字的聲音，且警詢警員有關「問」
        的部分，均係一字不漏的照唸，除有下述不同之處外，
        其他部分與筆錄記載之被告回答順序、內容均大致相符
        ，有本院卷貳第216 、216 頁勘驗筆錄可證：
        (1)第2 頁倒數第4 行原記載為「帳冊是乙○○打電話叫
          我記載的，內容是他販賣毒品所得帳款」等語，本院
          勘驗結果為「帳冊是乙○○打電話叫我記載的，內容
          可能是他販賣毒品所得的帳款」等語。
        (2)第3 頁倒數第2 行原記載為「是安非他命或海洛因之
          類的東西」等語，本院勘驗結果為「可能是安非他命
          或是海洛因之類的東西，我沒有打開看，我不知道」
          等語。
        (3)第3 頁背可第1 行原記載為「我們稱安非他命是『粗
          的』、『糖仔』、『硬的』，我們說海洛因是『蛋的
          』（詳如帳冊）」等語，本院勘驗結為「我們稱安非
          他命是『粗的』、『糖仔』、『硬的』，我們說海洛
          因是『蛋的』」等語，並無「詳如帳冊」之陳述。
        (4)第3 頁背面第7 行原記載為「他都是拿到我家裏來給
          我」等語，本院勘驗結果為「他都是拿到我家裏來給
          我，叫我交給別人」等語。
        (5)第4 頁1 、2 行原記載「並叫我把寄放的東西（九九
          九海洛因磚壓縮模具各乙組、海洛因攪拌器乙具、千
          斤頂乙具、玻璃量杯乙個、木質桿棍乙隻）移放他處
          。」等語，本院勘驗結果為「並叫我把寄放的東西移
          放他處」等語，並無「九九九海洛因磚壓縮模具各乙
          組、海洛因攪拌器乙具、千斤頂乙具、玻璃量杯乙個
          、木質桿棍乙隻」之陳述。
      上開不符部分，依刑事訴訟法第100 條之2 準用同法第
        100之1 第2 項之規定，不得作為證據。
      除上開不符部分以外之內容，雖有錄音中斷之情形，而
        違反同法第100 條之1 第1 項「應全程連續錄音」之規
        定，然刑事訴訟法第100 條之1 第1 項於立法院司法委
        員會原送議條文係規定：「．．未經錄音或錄影，不得
        作為證據」，經立法院院會將之修改為「訊問被告，應
        全程連續錄音；必要時，並應全程連續錄影。但有急迫
        情況且經記明筆錄者，不在此限。」，顯見立法者的原
        意，即未採取將「未全程連續錄音錄影」而取得被告陳
        述之證據能力予以絕對排除之立法例，是關於未全程連
        續錄音、錄影而取得被告陳述之證據能力，即應依刑事
        訴訟法第158 條之4 的規定予以衡量。本院審酌被告戊○○並未主張該次筆錄係出於非任意性之陳述，且經本
        院勘驗結果除上開不符部分以外，其餘記載內容均與有
        錄音部分大致相符，故本院審酌對於被告之人權保障並
        無侵害，且基於販毒係殘害人民身體健康及國家根本之
        公共利益等考量，認除上開不符部分外，其餘部分應有
        證據能力。
      與傳聞法則之關係：上開被告戊○○於92年4 月12日警
        詢筆錄之內容（扣除不符部分）與被告戊○○於本院審
        理時轉換為證人之證述內容固有所不符，惟本院審酌被
        告戊○○並未主張該次筆錄係出於非任意性之陳述，且
        經本院勘驗結果除上開不符部分以外，其餘記載內容均
        與有錄音部分大致相符，故該次警詢筆錄，具有較為可
        信之情況，且為證明本件犯罪事實存否之必要，故本院
        認為具有證據能力。
    (二)被告戊○○於92年7 月21日警詢筆錄（見92年度偵字第19
      70號卷第116 至119 頁）：並無該次之錄音帶，且公訴檢
      察官於本院卷貳第269 頁之95年10月12日勘驗筆錄中亦自
      承找不到該錄音帶等語；又本件被告戊○○一再抗辯該次
      詢問，員警曾動手打他而違反其任意性，且該次筆錄之記
      載又與被告戊○○於本院審理時轉換為證人之證述內容固
      有所不符，本院審酌該次筆錄並無證據可證明有特別可信
      之情況，而屬傳聞證據（就其他被告而言），並無證據能
      力。至於就被告戊○○個人案件而言，被告戊○○抗辯該
      次詢問員警曾動手打他而違反其任意性，本件檢察官除負
      責偵訊之人員證述未以不正方法取供外，即無法舉出其他
      證據證明，自不能認該自白或不利於己之陳述係出於陳述
      人之自由意志，故依刑事訴訟法第156 條第1 項反面解釋
      ，應無證據能力。
  三、有關被告丙○○於92年9 月12日警詢筆錄（見92年度偵字
      第1970號第164- 167頁）：
    (一)經本院勘驗該次筆錄內容與錄音光碟結果：錄音中斷6 次
      ，過程中遠處有稀落類似鍵盤敲打聲，中間有員警之認定
      與丙○○陳述不符之處而有爭執，然仍照丙○○之陳述而
      為記載，除有下述不同之處外，其他部分與筆錄記載內容
      均大致相符，有本院卷貳第234-235 、247-248 頁勘驗筆
      錄可證：
      第164 頁背面第7 行原記載為「戊○○有好幾次拿紙盒
        裝的物品給我叫我轉交給乙○○」等語，本院勘驗結果
        為「無法解釋，戊○○有好幾次拿紙盒裝的物品給我叫
        我轉交給乙○○」等語。
      第164 頁背面第11行原記載為「我不知道裏面是什麼東
        西，我都有轉交給乙○○」等語，本院勘驗結果為「我
        不知道裏面是什麼東西。」等語，並未陳述「我都有轉
        交給乙○○」。
      第165 頁第2 行原記載為「時間我忘記了，有時在潮州
        有時在萬丹的乙○○朋友家中交給乙○○。」等語，本
        院勘驗結果為「時間我忘記了，有時在潮州交給乙○○
        。」等語，並未陳述「有時在萬丹的乙○○朋友家中」
        。
      第165 頁第7 行原記載「我不知道他如何記載。」等語
        ，本院勘驗結果為「這我不知道，我不知道他怎麼記」
        等語。
    (二)上開不符部分，依刑事訴訟法第100 條之2 準用同法第10
      0 之1 第2 項之規定，不得作為證據。
    (三)同上開二之(一)之的理由，本院審酌經本院勘驗結果除上
      開不符部分以外，其餘記載內容均與有錄音部分大致相符
      ，且過程中有員警之認定與被告丙○○陳述不符之處而有
      爭執，然仍照被告丙○○之陳述而為記載，並未違反被告
      丙○○陳述之任意性，故本院審酌對於被告之人權保障並
      無侵害，且基於販毒係殘害人民身體健康及國家根本之公
      共利益等考量，認除上開不符部分外，其餘部分應有證據
      能力。
    (四)與傳聞法則之關係：上開被告丙○○於92年9 月12日警詢
      筆錄之內容（除不符部分外）與被告丙○○於本院審理時
      轉換為證人之證述內容固有所不符，惟本院審酌被告該次
      筆錄並非出於非任意性之陳述，且經本院勘驗結果除上開
      不符部分以外，其餘記載內容均與有錄音部分大致相符，
      故該次警詢筆錄，具有較為可信之情況，且為證明本件犯
      罪事實存否之必要，故本院認為具有證據能力。
  四、有關被告乙○○92年8 月11日、92年8 月20日之偵訊筆錄
      ，被告戊○○92年7 月21日、92年7 月31日偵訊筆錄，被
      告丙○○92年9 月12日、93年5 月20日偵訊筆錄：
    與刑事訴訟法第158條之3的關係：
      (1)依照刑事訴訟法第176 條之1 規定「除法律另有規定者
        外，不問何人，於他人之案件，有為證人之義務。」，
        而該條立法理由謂：「．．證人係指在他人之訴訟程序
        案件中，陳述自己所見所聞具體事實之第三人，為證據
        之一種」，可知刑事訴訟法所稱之證人，係指「在他人
        之訴訟程序案件」中，陳述自己所見所聞具體事實之第
        三人。
      (2)再依刑事訴訟法第159 條之立法理由三謂：「但實務上
        共同被告﹙指同一個訴訟關係中，同為被告之人﹚、共
        犯、被害人等，非必即屬訴訟法上之證人，其等審判外
        之陳述，性質上亦屬傳聞證據」等語，可知刑事訴訟法
        所謂「證人」與傳聞法則中所指的「被告以外之人」二
        者並非係完全相同之概念。
      (3)刑事訴訟法所稱之「證人」，既係指「在他人之訴訟程
        序案件中，陳述自己所見所聞具體事實之第三人」，則
        該第三人倘非在本案被告訴訟程序中作證，而係於該第
        三人自己之刑事案件中所陳述，雖該第三人陳訴有關本
        案被告部分，屬於「被告以外之人於審判外之陳述」之
        傳聞證據，然因該第三人係於自已刑事案件中所為陳述
        ，非於他人訴訟程序案件中為陳述，自非刑事訴訟法所
        指之證人，而無刑事訴訟法有關「人證」規定之適用，
        亦即無刑事訴訟法第186 條命該第三人具結之問題，既
        然沒有具結的問題，自不能以該第三人之陳述未具結而
        依刑事訴訟法第158 條之3 排除其陳述之證據能力。至
        於該第三人於其自己刑事案件中陳述本案被告部分，其
        證據能力之有無，應依我國有關傳聞法則及其例外予以
        認定之（參酌最高法院96年度台上字第3527號判決要旨
        ）。
      (4)本件被告乙○○、戊○○及丙○○上開於偵查中之陳述
        ，係在其等各該本人涉犯毒品危害防制條例案件中以被
        告身分所為之陳述，並非在本件其他共同被告涉犯毒品
        危害防制條例案件訴訟程序中所為之證述，此觀諸92年
        度偵字第1970號卷第24頁、第128 頁、第145 頁、第17
        2 頁；92年度偵字第4112號卷第10頁、第24頁；92年度
        偵字第2418號卷第67頁，檢察官均係將乙○○、戊○○
        及丙○○以被告身分為訊問並均告知刑事訴訟法第95條
        之被告權利即明，是依上開說明，自不生具結之問題，
        亦無刑事訴訟法第158 條之3 的適用。
    與被告詰問權的關係：
      (1)依大法官釋字第582 號解釋文謂：「憲法第十六條保障
        人民之訴訟權，就刑事被告而言，包含其在訴訟上應享
        有充分之防禦權。刑事被告詰問證人之權利，即屬該等
        權利之一，且屬憲法第八條第一項規定『非由法院依法
        定程序不得審問處罰』之正當法律程序所保障之權利。
        為確保被告對證人之詰問權，證人於審判中，應依法定
        程序，到場具結陳述，並接受被告之詰問，其陳述始得
        作為認定被告犯罪事實之判斷依據。」等語。可知被告
        詰問權，係憲法第16條「訴訟權」所延伸被告刑事審判
        防禦權之基本權利。然此係被告之權利並非被告之義務
        。
      (2)又依大法官釋字第582 號解釋理由書謂：「至於被告以
        外之人（含證人、共同被告等）於審判外之陳述，依法
        律特別規定得作為證據者（刑事訴訟法第一百五十九條
        第一項參照），除客觀上不能受詰問者外，於審判中，
        仍應依法踐行詰問程序。」等語，可知大法官宣示詰問
        權之性質為「證人產生理論」，亦即詰問權之目的，在
        迫使檢察官傳喚審判外陳述之人到審判庭作證，以供被
        告行使詰問權，所以只有在檢察官已盡全力傳喚審判外
        陳述者到審判庭而仍不可得時，才不會違反詰問權，此
        審判外的陳述才能作為證據，否則即因違反詰問權，該
        審判外之陳述，不得作為證據。
      (3)經查，本件上開被告乙○○、戊○○及丙○○於偵查中
        檢察官面前所為之陳述，已於本院審理時以其三人分別
        以證人身分具結，與其他共同被告被告面對面，而接受
        其他共同被告、辯護人之交互詰問，依我國大法官解釋
        第582 號解釋文所採「證人產生理論」，應認已補正而
        不違反被告詰問權。
    傳聞法則的例外：按「被告以外之人於偵查中向檢察官所
      為之陳述，除顯有不可信之情況者外，得為證據。」刑事
      訴訟法第159 條之1 第2 項定有明文。本件上開被告乙○○、戊○○及洪百錄於偵查中之陳述，係於其三人個人刑
      事案件中所為之陳述，並已為詰問權之補正，而符合上開
      刑事訴訟法第159 條之1 第2 項之規定。
    又檢察機關與調查機關各有所司，檢察官偵查犯罪時，對
      於依法行使司法警察官、司法警察職權之調查人員，固有
      指揮及命令之權。但案件偵查終結後，檢察官應依蒐證結
      果分別為起訴或不起訴處分，以求偵查權及公訴權之妥適
      行使，其職責與重在檢肅犯罪之調查人員究有不同。被告
      在檢察官訊問時承認犯行，是否屬非任意性之自白，端視
      該自白是否係出於被告自由意思之發動而定，與調查人員
      先前是否曾以不正方法使被告為非任意性之自白，並無必
      然之關聯。調查人員擅自以不正方法訊問被告，乃調查人
      員個人之不當行為，對檢察官依法執行職務並無影響。而
      被告所受之強制，既來自於調查人員之不當行為及被告於
      該次訊問所處之環境等外在因素，一旦訊問之人及所處之
      環境改變，妨害被告意思自由之外在因素消失，除非該不
      正方法對被告造成強制之程度非常嚴重（例如：對借提之
      被告刑求強迫其自白，並脅迫該被告如果翻供將繼續借提
      刑求；或對被告施用詐術，使被告誤信如持續為不實之自
      白，將可實現其意欲達成之某種目的．．等等），否則，
      被告之意思自由自然隨之回復，此乃事理所當然。故調查
      人員在訊問時或訊問前對被告施以不正方法，原則上僅影
      響到被告在該次訊問所為自白之任意性，而不及於嗣後應
      訊時所為之自白，倘無具體明確之證據，足以證明被告所
      受之強制確已延續至其後應訊之時，自不能以主觀推測之
      詞，遽認被告於嗣後應訊時仍持續受到強制。尤有進者，
      調查人員借提被告訊問後，將被告解還交由檢察官複訊，
      時間上必定接近，僅因檢察官有指揮及命令調查人員偵查
      犯罪之權責，複訊之時間接續及被告之情緒持續，即將被
      告在檢察官複訊時所為之自白與調查人員以不正方法所取
      得非任意性之自白，一體觀察而為概括之評價，無異於強
      令檢察官承受調查人員不當行為之結果，不僅抹煞檢察官
      依法偵查犯罪之職權行使，亦違背證據法則（參酌最高法
      院94年度台上字第2997號判決）。經查：
      (1)被告乙○○固曾就有關槍砲彈藥刀械管制條例案件為秘
        密證人，有92年度偵字第1970號卷第154 、155 頁及92
        年度偵字第4112號卷第65頁卷存之筆錄可證，惟證人潘
        泰輝於本院審理時證述並未告知被告乙○○供述有關槍
        砲彈藥刀械管制條例案件之調查，即不予訴追被告有關
        本件違反毒品危害防制條例之罪責等事；再者，依上開
        92年度偵字第1970號卷第154 、155 頁之筆錄，要求被
        告乙○○配合警方調查之人，係檢察官而非警察人員，
        而與被告乙○○所述並不相符。此外本院亦查無其他證
        據可資證明有被告乙○○所指之協議存在，是被告乙○○抗辯員警潘泰輝於92年8 月6 日告知只要供述槍砲彈
        刀械管制條例案件，就不辦伊販賣毒品案件云云，顯係
        事後卸責之詞，不足採信。況被告乙○○92年8 月11日
        、92年8 月20日之偵訊時，係以被告身分應訊，且檢察
        官亦清楚告知有關被告之權利，而二次筆錄訊問之內容
        ，亦大都是有關本件毒品危害防制條例之犯罪事實，於
        客觀上被告乙○○亦無誤認檢察官對伊違反毒品危害防
        制條例不以追究之可能，是依上開說明，被告乙○○之
        上開偵訊筆錄之陳述，自難認有違反被告乙○○之自由
        意志可言。
      (2)被告戊○○固提出於92年7 月21日警詢時有遭員警動手
        毆打乙事，惟查，經比對該次警詢筆錄之內容，與被告
        戊○○於92年7 月21日偵訊筆錄之內容，就檢察官之詢
        問，有些部分係警詢中所未曾問過之事項，如：有關帳
        冊「入」、「欠」之意義、對被告甲○○應給乙○○之
        金錢及乙○○對於甲○○之欠款等，況被告戊○○於警
        詢時係陳述「我係負責送海洛因及安非他命等毒品並負
        責記帳及收錢」等語（見92年度偵字第1970號卷第116
        頁背面），然被告戊○○於同日偵訊時則稱：「（記帳
        及收錢是否都由你負責？）記帳都是乙○○打電話叫我
        記的，收錢都是乙○○叫丙○○及甲○○收來給我的，
        這是乙○○向我說的」等語（見同卷第129 頁），顯見
        被告於偵查中之陳述其自由意志並未因警詢而受到抑制
        ，是被告抗辯因92年7 月21日警詢受到毆打，所以以後
        的筆錄，因為害怕借提再被毆打而為違反其自由意志而
        陳述云云，應無可採。
    綜上所述，上開被告乙○○、戊○○及丙○○於偵查中之
      陳述，應有證據能力。
  五、另92年度偵第1970號卷第22頁之法務部調查局92年7 月3
      日調科壹字第09262610130 號檢驗通知書函及本院卷第
      155 頁之法務部調查局96年7 月2 日調科壹字第09600272
      100 號函及本院卷貳第44、45頁之高雄醫學大學附設中和
      紀念醫院檢驗報告2 紙，均係被告以外之人於審判外之書
      面陳述，依刑事訴訟法第159 條第1 項之規定，屬於傳聞
      證據，惟於該條之立法理由明確說明，該條所謂「除法律
      有規定者」外，尚包括同法第159 條之1 至159 條之5 及
      第206 條等規定，而上開證據係經審判長、受命法官、檢
      察官選定或囑託機關、團體所為之鑑定，所鑑定之結果，
      鑑定機關依刑事訴訟法第208 條準用第206 條所出具之鑑
      定報告，屬刑事訴訟法第159 條第1 項所指例外規定，應
      有證據能力。
  六、扣案白粉二包：本件扣案之白粉2 包，經送驗後均無毒品
      反應，有第1970號卷第20頁之法務部調查局92年2 月15日
      調科壹字第240002563 號鑑定通知書1 紙可證，是該白粉
      2 包，就起訴被告乙○○、戊○○、丙○○販賣毒品海洛
      因之待證事實，並無最低之證明力，故依上開一之(三)之
      的說明，並無證據能力。
貳、有罪部分：
  一、訊據被告戊○○於本院審理時坦承不諱，又扣案之液體經
      送驗後確實為甲基安他命，淨重10.15 公克，瓶重54.40
      公克乙節，有92年度偵第1970號卷存第22頁之法務部調查
      局92年7 月3 日調科壹字第09262610130 號檢驗通知書可
      稽。職是，本件事證明確，被告犯行應可認定。
  二、論罪科刑：
    (一)按刑事訴訟之審判，係採彈劾主義，亦即不告不理原則，
      法院對於被告之行為，應受審判之對象（範圍），乃指起
      訴書（或自訴狀）所記載之被告「犯罪事實」，至於被告
      所犯法條，起訴書內雖應記載，但法條之記載，並非起訴
      之絕對必要條件，若起訴書已載明某部分犯罪事實，即令
      對所犯法條漏未記載，仍應認為該部分事實業經起訴。經
      查，本件檢察官於起訴書載明「92年4 月12日14時30分許
      ，為警在戊○○住處查獲，並扣得．．液態安非他命十公
      克」等語，既係在被告戊○○家中查獲該液態甲基安非他
      命，即係對被告戊○○持有甲基安非他命之犯罪事實已提
      起公訴，就此合先敘明。
    (二)比較新舊法：
      說明：按「行為後法律有變更者，適用行為時之法律。
        但行為後之法律有利於行為人者，適用最有利於行為人
        之法律。」刑法第2 條第1 項定有明文。
        (1)何謂「法律有變更」：
          1.刑法第2 條第1 項規定所稱之「法律」，係指刑罰
            法律，即刑罰所依存的整體法律狀態，故此之法律
            ，應指足以影響行為的可罰性與法律效果的法令而
            言，特別如刑罰權形成規範、成罪規範及科刑規範
            。
          2.又所謂法律變更，係指新舊刑罰法律之內容已有實
            質上變更，而發生有利或不利於行為人之情形（例
            如：刑罰之輕重不同，或犯罪構成要件之寬嚴有別
            等），始依修正後之刑法第2 條第1 項之規定，比
            較新舊法律適用；倘刑法條文雖經修正，但若僅屬
            單純之文字修飾﹙即修正法律用語如第15條、第30
            條﹚，或條次移列﹙修正前第26條未遂犯得減輕其
            刑之規定移列第25條第2 項），或將實務見解或法
            理明文化﹙第55條但書、第59條﹚，而不涉及刑罰
            之輕重、構成要件之變更，或其他有利、不利於行
            為人之情形者，即無庸依刑法第2 條第1 項之規定
            比較新舊法，而應依一般法律適用原則，適用「裁
            判時法」處斷（最高法院95 年 度台上字第7241號
            判決、最高法院95年11月7 日第21次刑事庭會議決
            議意旨參照）。
        (2)比較適用的原則：
          1.綜合比較整體適用：
            按刑法第2 條第1 項有關新舊法之比較，在比較時
            應就罪刑有關之共犯、未遂犯、想像競合犯、牽連
            犯、連續犯、結合犯，以及累犯加重、自首減輕暨
            其他法定加減原因（如身分加減）與加減例等一切
            情形，綜其全部罪刑之結果而為比較（參照最高法
            院95年5 月23日95年第8 次刑事庭會議紀錄一之四
            ），並就比較的結果，為整體之適用，不能割裂而
            分別適用新舊法有利之條文（參酌最高法院27年上
            字第2615號判例、95年度台上字第3735號判決）。
          2.個別比較個別適用：
            依上開說明，可知須列入綜合比較、整體適用者，
            係與「罪刑有關」或「刑罰加重減輕有關」等事項
            ，而有關易科罰金、易服勞役、定應執行刑及保安
            處分等事項，因與罪刑或刑罰加重減輕無涉，而屬
            刑罰裁量權之行使，自無庸列入綜合比較之範圍，
            得分別適用最有利於行為人之法律（參酌最高法院
            96年度台上字第2233號判決、96年度台非字第16、
            58號判決）。
      綜合比較、整體適用部分：
        (1)罰金刑部分：被告戊○○行為後，修正後刑法第33第
          5 款所定罰金刑最低數額為「新臺幣一仟元」，較修
          正前規定之「一元以上」為高，自以修正前刑法第33
          條第5 款規定，較有利於被告。
        (2)綜合比較：本院綜合上開被告所涉之罪刑綜合比較結
          果，依刑法第2 條第1 項前段之規定，認以整體適用
          修正前刑法上開各該規定，對被告為有利。
      個別比較適用部分（易科罰金）：
        被告戊○○行為後，刑法於94年2 月2 日修正公布，95
        年7 月1 日施行之刑法第41條第1 項所定有期徒刑易科
        罰金之折算標準為「新台幣一千元、二千元或三千元折
        算一日」；而修正前同條項所定之折算標準為銀元「一
        元以上三元以下折算一日」，依82年2 月5 日修正施行
        之罰金罰鍰提高標準條例第2 條前段所定「依（修正前
        ）刑法第四十一條易科罰金或第四十二條第二項易服勞
        役者，均就其原定數額提高為一百倍折算一日」，則舊
        刑法施行時，有期徒刑易科罰金之折算標準為「銀元一
        百元以上三百元以下」，依現行法規所定貨幣單位折算
        新臺幣條例第2 條折算為「新台幣三百元以上九百元以
        下」。二者比較結果，仍以被告行為時即修正前刑法所
        定折算標準為有利於被告，故適用修正前刑法第41條第
        1 項前段規定，定其折算標準。
    (三)查甲基安非他命，屬毒品危害防制條例第2 條第2 項第2
      款所規定之第二級毒品，核被告戊○○所為，係犯毒品危
      害防制條例第11條第2 項之持有第二級毒品罪。本院審酌
      被告戊○○有賭博、違反麻醉藥品等前科，素行非佳，且
      甲基安非他命為第二級毒品，非經許可不得持有，竟予持
      有之，自應受相當之刑事非難，惟考量被告戊○○於本院
      審理時即能坦承犯行，犯後態度良好等一切情狀，量如主
      文所示之刑，又被告戊○○犯罪時間在96年4 月24日以前
      （含當日），所犯符合中華民國九十六年罪犯減刑條例第
      2 條第1 項第3 款所定之減刑條件，應依該規定減其刑期
      為二分之一，並諭知易科罰金之折算標準。扣案甲基安非
      他命淨重10.15 公克，應依毒品危害防制條例第18條第1
      項前段規定，沒收銷燬之。
、無罪部分：
  一、公訴意旨略以：
    甲、被告乙○○、丙○○與戊○○共同基於概括犯意，自92
        年1 月間起，迄同年4 月3 日止，由乙○○將第一級毒
        品海洛因、第二級毒品安非他命，寄放在戊○○住處，
        交由戊○○、丙○○販售方式，為求帳目清楚，丙○○
        取得毒品販賣，均交付戊○○款項，由戊○○記帳，並
        由彼等三人會帳，有時乙○○亦交待丙○○前往戊○○
        處拿取毒品同時交付款項，戊○○亦曾囑咐丙○○轉交
        毒品款項予乙○○，乙○○亦偶為販售，計：
      (一)戊○○：
        於92年1 月19日售予甲○○安非他命3 兩，收取新台
          幣（下同）55,000元。
        於92年1 月30日售予甲○○安非他命2 兩，收取40,0
          00元。
        於92年3 月6 日，詢問乙○○海洛因數量後，售予綽
          號「文光」者海洛因半兩，收取65,000元。
        於92年3 月6 日「忠仔」先與乙○○談妥毒品安非他
          命價格後，由戊○○售予其安非他命1 斤，收取450,
          000 萬元。
        於92年3 月8 日受乙○○囑咐，售予綽號「亮仔」安
          非他命5 兩，收取100,000 元。
        於92年3 月10日受乙○○吩咐，在萬丹鄉親親檳榔攤
          ，售予「亮仔」海洛因若干。
        於92年3 月12日，在萬丹鄉新鐘村巨蛋超商附近，售
          予綽號「文光」海洛因半兩，收取20,000元，尚欠45
          ,000 元 。
        於92年3 月12日售予綽號「忠」海洛因1 兩，收120,
          000 元。
        於92年3 月16日售予「文光」安非他命6 兩，收取12
          0,000 元後，交予不詳內情之乙○○妻。
        於92年3 月16日晚上售予「文光」海洛因半兩，收取
          65,000元。
        於92年3 月25日，交付丙○○安非他命5 兩，收取5,
          000 元。
        於92年3月25日，售予「文光」安非他命1兩。
        於92年3月18日售出海洛因1兩，獲取120,000元。
        於92年3 月19日分別售出海洛因一兩、半兩、一兩，
          除首次售出之一兩，為不明客戶積欠外，餘分別收取
          65,000元、120,000 元。
        於92年3 月21日，以120,000 元價格，售予綽號「麻
          雀」者海洛因1 兩。
        於92年3 月22日以120,000 元之價格，售予綽號「樂
          」海洛因1 兩，應收取120,000 元，已收得80,000元
          。
        於92年3 月23日售予綽號「文光」者，海洛因半兩，
          收取65,000元。
        於92年3 月23日售予綽號「樂」海洛因1 兩，價格為
          120, 000元，為「樂」積欠，另售予其安非他命56,0
          00元。
        於92年3月24日販賣海洛因1兩，收取120,000元。
        於同年3 月24日分別以210,000 元、76,000元，販售
          安非他命半公斤、4 兩，已分別收得210,000 元、26
          ,000 元 。
        於92年3 月24日販售予「文光」安非他命1 兩，收得
          20,000 元。
        於92年3 月24日售予「樂」海洛因半兩，收得60,000
          元。
        於92年3 月25日販售海洛因半兩，客戶應付60,000元
          ，尚為積欠。
        於92年3 月25日販賣安非他命3 兩，應收57,000元款
          項，均已收訖。
        於92年3 月26日售出海洛因1 兩，應收120,000 元，
          尚未獲償。
        於92年3 月26日販售「文光」安非他命2 兩，收取40
          ,000 元 。
        於92年3 月27日販出安非他命3 兩，已收得全部款項
          57,000 元。
        於92年3 月29日，分別販售海洛因1 兩、半兩、半兩
          ，除1 兩120,000 元已付外，其餘二次半兩價格，分
          別為65, 000 元、60,000元，均有一部積欠。
        於92年3月29日販賣海洛因1兩，售得120,000元。
        於92年3 月30日售予綽號「亮」，安非他命5 兩，收
          取12 0,000萬元。
        於92年4 月3 日售予「文光」安非他命8 兩，收取16
          0,000元。
        於92年4 月3 日售予「賓」安非他命5 兩，收得100,
          000 元。
        於92年4 月3 日，售予「樂」安非他命5 兩，收取11
          4,000元。
        上開毒品販售後，獲取差價，交付乙○○，再從中分配
        獲利。
      (二)丙○○：丙○○從戊○○處取得海洛因、安非他命後，
        於92年2 月11日，以13萬元價格，售予綽號「慶仔」
        海洛因1 兩。於92年2 月11日，售予「亮仔」毒品2
        錢。於92年2 月14日，在屏東縣萬丹鄉某處，售予行
        動電話00 00000000 號持用人海洛因2 兩。於92年2
        月14日，以每兩2 萬5 千元，在戊○○萬丹住處，售予
        持用0000000000號電話者安非他命1 兩，獲得3,000 元
        利潤。於92年3 月4 日，售予0000000000號電話持用
        人甲○○海洛因0. 25 錢。上開毒品販售後，獲取差價
        ，交付乙○○，再從中分配獲利。
      (三)乙○○：於92年初，在戊○○屏東縣萬丹鄉○○村○○
        路270 巷19號住處，以1 兩15,000元價格，售予甲○○
        第二級毒品二次，每次1 兩，向甲○○收取如數款項，
        從中獲利。
      (四)甲○○：於92年3 月26日18時39分接獲某人電話，欲
        購買第二級毒品安非他命1 公斤，電詢乙○○後，乙○○告知僅剩3 兩，甲○○於當晚自戊○○處，以一兩
        20,000元價格，取得安非他命3 兩，再轉售洽購者，從
        中獲取利潤。於92年3 月26晚上19時51分，接獲綽號
        「三五」之友打來電話，欲購買10,000元之安非他命，
        甲○○旋於當晚20時9 分，在高屏大橋附近，售予該人
        安非他命。甲○○復以幫助販賣安非他命之犯意，於
        92年3 月26日19時5 分，接獲綽號「謀仔」打來調借第
        二級毒品安非他命之電話，以每錢3,500 元之價格，於
        當晚囑咐不詳姓名之人士，在萬丹鄉新庄大廟，售予謀
        仔如數安非他命。
    乙、戊○○與乙○○（由檢察官另行併由臺灣高等法院高雄
        分院審理）共同基於製造安非他命之犯意，戊○○於92
        年3 月2 日11時46分許，在電話中接受乙○○技術指導
        ，在前開住處，加入盬酸加熱烹煮液態安非他命，燒煮
        結晶後，即成粉狀之安非他命。
    丙、綜上，因認被告戊○○涉犯毒品危害防制條例第4 條第
        1 項、第二項販賣第一級、第二級毒品罪及同法第4 條
        第2 項之製造第二級毒品罪；被告丙○○涉犯毒品危害
        防制條例第4 條第1 項、第二項販賣第一級、第二級毒
        品罪；被告乙○○係犯毒品危害防制條例第4 條第1 項
        、第二項之販賣第一級、第二級毒品罪；被告甲○○涉
        犯同法第4 條第2 項之販賣第二級毒品罪等語。
  二、按犯罪事實應依證據認定之，無證據不得認定犯罪事實；
      又不能證明被告犯罪或其行為不罰者，應諭知無罪之判決
      ，刑事訴訟法第154 條第2 項第301 條第1 項分別定有
      明文。次按犯罪事實應依證據認定之，所謂證據，須適於
      為被告犯罪事實之證明者，始得採為斷罪資料。」、「認
      定犯罪事實所憑之證據，雖不以直接證據為限，間接證據
      亦包括在內；然而無論直接或間接證據，其為訴訟上之證
      明，須於通常一般之人均不致有所懷疑，而得確信其為真
      實之程度者，始得據為有罪之認定；又認定不利於被告之
      事實，須依積極證據，苟積極證據不足為不利於被告事實
      之認定時，即應為有利於被告之認定，更不必有何有利之
      證據，此有最高法院53年台上字第2750號、76年台上字第
      4986號、30年上字第816 號判例可供參酌。況刑事訴訟法
      第161 條已於91年2 月8 日修正公布，其第1 項規定：檢
      察官就被告犯罪事實，應負舉證責任，並指出證明之方法
      。因此，檢察官對於起訴之犯罪事實，應負提出證據及說
      服之實質舉證責任。倘其所提出之證據，不足為被告有罪
      之積極證明，或其指出證明之方法，無從說服法院以形成
      被告有罪之心證，基於無罪推定之原則，自應為被告無罪
      判決之諭知，最高法院92年台上字第128 號判例亦明揭此
      旨。準此，刑事訴訟制度受「倘有懷疑，則從被告之利益
      為解釋」、「被告應被推定為無罪」原則所支配，故得為
      訴訟上證明者，無論為直接或間接證據，須客觀上於吾人
      一般社會生活經驗均不致有所懷疑，而達於確信之程度者
      ，且除認定被告犯罪之外，無從本於同一事證為其他有利
      於被告之合理推斷，始可以之為不利之認定，倘其證明尚
      未達於確信之程度，而有合理可疑存在時，即難據為被告
      有罪之認定。
  三、本件公訴人認被告戊○○涉犯販賣第一級、第二級毒品罪
      及製造第二級毒品罪；被告丙○○涉犯販賣第一級、第二
      級毒品罪；被告乙○○係犯販賣第一級、第二級毒品罪；
      被告甲○○涉犯販賣第二級毒品罪等罪嫌，無非係以如附
      表一、二、三、四、五之「檢察官提出之證據」欄所示之
      證據（有關監聽譯文部分，姑不論各該監聽譯文之證據能
      力有無），為主要依據。惟訊據被告戊○○固坦承於伊住
      處扣案如、九之物，然堅決否認有何販賣第一、二級海
      洛因、安非他命及製造安非他命犯行，辯稱：帳冊是乙○○叫我記，我就記的，而且自92年7 月21日警詢時遭警員
      毆打頭部後才為自白，以後的筆錄也就照著員警的要求跟
      該次筆錄一致，實際上並沒有販賣毒品海洛因、安非他命
      ，也沒製造安非他命，監聽譯文是說摻鹽進去，不是鹽酸
      等語；被告丙○○固坦承帳冊第1 、2 頁係伊所記載，然
      堅決否認有何販賣第一、二級毒品海洛因、安非他命犯行
      ，辯稱：92年9 月12日的警詢筆錄，未連續錄音錄影，而
      且是警察寫好叫伊照著唸的，帳冊是關於賭場的錢，不是
      毒品的錢，伊沒有販賣第一、二級毒品海洛因、安非他命
      等語；被告乙○○固坦承有要被告戊○○、丙○○記帳，
      然堅決否認有何販賣第一、二級毒品海洛因、安非他命犯
      行，辯稱：93年1 月14日、93年2 月4 日警詢筆錄，是警
      察覺寫好以後才叫伊照著唸，92年8 月6 日員警潘泰輝告
      知只要供述槍砲彈刀械管制條例案件，就不辦伊販賣毒品
      案件，至於帳冊是有關於賭場的錢，跟毒品無關等語；被
      告甲○○堅決否認有何販賣第二級毒品安非他命犯行，辯
      稱：行動電話號碼為0000000000號並非伊在使用，伊也沒
      有販賣安非他命等語。
  四、有關被告戊○○販賣第一、二級毒品部分：
    (一)上開、一、甲、(一)、之犯行：被告丙○○於本院審理
      時證述稱：帳冊第1 、2 頁係伊所記載等語（見本院卷
      第135 頁背面），而被告丙○○自始均未曾陳述過被告甲○○向伊購買安非他命乙事，至於被告戊○○於92年7 月
      21日警詢筆錄並無證據能力，已如上開壹、二、(二)所述，
      況該次筆錄中被告戊○○亦未曾經言及其安非他命予被告
      甲○○，自難以附表一編號1 之帳冊，即認被告戊○○販
      賣安非他命予被告甲○○之犯行。職是，依檢察官所提出
      之證據，並不足以使本院就此部分犯罪事實為有罪之確信
      。此外，復查無其他積極證據足資證明被告戊○○確有此
      部分之犯行。故被告戊○○被訴此部分販賣第二級毒品罪
      ，自屬不能證明。
    (二)上開、一、甲、(一)、犯行：理由同上開、四、(一)，
      是被告戊○○被訴此部分販賣第二級毒品罪，自屬不能證
      明。
    (三)上開、一、甲、(一)、之犯行：
      依附表一編號3 所示之證據，被告戊○○於92年7 月31
        日偵訊筆錄時固坦承「鹹的」是指海洛因，「半鹹的」
        是指鹹的一半，即海洛因的一半，「一台硬的」，是指
        安非他命1 兩等語；另於92年7 月21日偵訊時陳述：「
        A 」是代表海洛因，「B 」是代表安非他命，「A 半」
        是代表海洛因半兩，「A-」是代表海洛因一兩，單價是
        以元為單位等語，惟該帳冊之記載，依被告戊○○於92
        年7 月9 日、92年7 月21日偵訊時稱：「（帳單上記載
        「A-」、「A 半」、「B 半」是何意？）他叫我記，我
        就記。」（見92年度偵字第1970號第25頁）、「記帳都
        是乙○○打電話叫我記的」等語（見92年度偵字第1970
        號第129 頁），是則帳冊既係由被告乙○○告知後而記
        載，則該帳冊上記載「A-」、「A 半」、「B 半」是否
        即為被告戊○○所指之意義，即有疑義；況依92年度偵
        字第1970號卷第201 頁之「3/24」係記載「B 半公斤（
        或升）」，亦與被告戊○○所指「半」係半兩之意義並
        不完全相符。
      又被告乙○○於92年8 月20日偵訊時固陳述：（戊○○
        的帳號【按應為「帳冊」之誤，下同】內所記的是否為
        毒品的帳號？）是「A 」表示海洛因，「半」表示半兩
        ，「鹹的」、「粗的」就是安非他命，「甜的」、「細
        的」就是海洛因，「B 」就是安非他命，「B-」是一兩
        等語（見92年度偵字第4112號卷第25頁），惟觀諸92年
        度偵字第1970號第197-207 頁卷存帳冊，根本沒有「鹹
        的」「粗的」、「甜的」、「細的」等記載，且依上開
        被告乙○○偵訊筆錄所載，檢察官亦未曾提示帳冊予被
        告乙○○閱覽，是被告乙○○所指並解釋之「帳冊」，
        是否即為本件上開帳冊，仍有疑義。
      再者，該綽號「文光」者於附表一編號3 之監聽譯文中
        除了「半鹹的」外，還有提到有「一台硬的」，然從附
        表一編號3 之帳冊上並未有有關安非他命一兩之記載，
        則帳冊之記載即與監聽譯文即有不符；況就附表一編號
        3 之監聽譯文觀之，被告回答係「我問看看」等語，尚
        難以此即推認被告戊○○與該綽號「文光」之人就買賣
        毒品之種類（即是否含有安非他命）、金錢既達成合意
        。
      綜上，依檢察官所提出之證據，並不足以使本院就此部
        分犯罪事實為有罪之確信。此外，復查此外，復查無其
        他積極證據足資證明被告戊○○確有此部分之犯行。故
        被告戊○○被訴此部分販賣第一級毒品罪，自屬不能證
        明。
    (四)上開、一、甲、(一)、之犯行：
      依附表一編號4 所示之被告戊○○於92年7 月21日警詢
        筆錄並無證據能力，已如上開壹、二、(二)所述。
      被告戊○○固於92年7 月21日偵訊筆錄時自白「忠仔是
        要向乙○○買安非他命一斤，乙○○叫我向他說東西四
        十五萬元。」等語，本件雖有監聽譯文，然就該監聽譯
        文內容之解讀，僅有通話一方即被告戊○○一人之陳述
        而已，再參以卷存檢察官所指之帳冊，並無該筆之記載
        ，是被告戊○○之陳述是否真實，即有可議。
      綜上，依該該監聽譯文，與被告戊○○之自白相互利用
        ，並不足以使本院就此部分犯罪事實為有罪之確信。此
        外，復查無其他積極證據足資證明被告戊○○確有此部
        分之犯行。故被告戊○○被訴此部分販賣第二級毒品罪
        ，自屬不能證明。
    (五)上開、一、甲、(一)、之犯行：
      被告乙○○於93年2 月4 日偵訊筆錄無證據能力，已如
        上開壹、一、(二)所述。
      依附表一編號5 之證據，被告乙○○要被告戊○○拿「
        五台」（即5 兩）安非他命予綽號「亮仔」，惟該安非
        他命究係有償？抑或是無償？從檢察官提出之證據，實
        無從判斷；又從監聽譯文中可知，被告戊○○告知「不
        夠」，則該安非他命是否有交付？且交付的數量是否達
        5 兩？均屬未明，自難使本院就此部分犯罪事實為有罪
        之確信。此外，復查無其他積極證據足資證明被告戊○○確有此部分之犯行。故被告戊○○被訴此部分販賣第
        二級毒品罪，自屬不能證明。
    (六)上開、一、甲、(一)、之犯行：依附表一編號6 之監聽
      譯文，實無從認定係在談論有關毒品交易，更無從認定認
      定交易毒品之種類、數量及金額，自難使本院就此部分犯
      罪事實為有罪之確信。此外，復查無其他積極證據足資證
      明被告戊○○確有此部分之犯行。故被告戊○○被訴此部
      分販賣第一級毒品罪，自屬不能證明。
    (七)上開、一、甲、(一)、之犯行：就附表一編號7 所示之
      監聽譯文所載，固有「半個鹹的」之陳述，惟就兩人所通
      話所指要拿半個鹹的乙事，究係有償？抑或是無償？實無
      從判斷，況依92年度偵字第1970號卷第205 頁之帳冊載有
      「3/12 A半6 5,000 （金額）2,000 （未付）文光63,000
      （已付）」等文句，然此與檢察官起訴之金額，並不相符
      ，自難使本院就此部分犯罪事實為有罪之確信。此外，復
      查無其他積極證據足資證明被告戊○○確有此部分之犯行
      。故被告戊○○被訴此部分販賣第一級毒品罪，自屬不能
      證明。
    (八)上開、一、甲、(一)、之犯行：依附表一編號9 所示被
      告戊○○92年7 月21日偵訊筆錄中陳述有關附表一編號9
      所示之監聽譯文所指之「粗的」，是指海洛因，即與檢察
      官所指之「安非他命」二者不同；況依該監聽譯文所載，
      就兩人所通話所指要拿粗的乙事，究係有償？抑或是無償
      ？實無從判斷；至於92年度偵字第1970號卷第198 頁固載
      明「3/16 120,000大嫂」等語，惟比對該帳冊前後之紀錄
      ，該記載「大嫂」之欄位，係檢察官所指購買毒品者，如
      「樂」、「峰」等，則該大嫂是否指被告乙○○之妻，亦
      有可議。是依檢察官所指出之證據，自難使本院就此部分
      犯罪事實為有罪之確信。此外，復查無其他積極證據足資
      證明被告戊○○確有此部分之犯行。故被告戊○○被訴此
      部分販賣第二級毒品罪，自屬不能證明。
    (九)上開、一、甲、(一)、之犯行：就附表一編號10所示之
      監聽譯文中所載，就兩人所通話所指要拿軟的乙事，究係
      有償？抑或是無償？實無從判斷，且亦無其他證據足資證
      明，是本院自難就此部分犯罪事實為有罪之確信。此外，
      復查無其他積極證據足資證明被告戊○○確有此部分之犯
      行。故被告戊○○被訴此部分販賣第一級毒品罪，自屬不
      能證明。
    (十)上開、一、甲、(一)、之犯行：此部分檢察官固提出附
      表一編號11之證據，惟洪百錄於92年9 月12日偵訊時稱：
      （九十二年三月二十五日凌晨四十分戊○○當時人在後庄
      ，所說十一萬元是什麼款項？拿五個是指何意？）乙○○
      交代我拿十一萬元給戊○○，拿五個是什麼我不知道，只
      知道是用盒子裝的東西等語（見92年度偵字第1970號卷第
      174 號頁），是從被告丙○○上開陳述，並不足以認定被
      告丙○○於電話中有向被告戊○○購買安非他命之意。職
      是，依檢察官所提出之證據，尚難使本院就此部分犯罪事
      實為有罪之確信。此外，復查無其他積極證據足資證明被
      告戊○○確有此部分之犯行。故被告戊○○被訴此部分販
      賣第二級毒品罪，自屬不能證明。
    (十一)上開、一、甲、(一)、之犯行：就監聽譯文中所指「一
      個」，其代表之意義是否為1 兩，尚屬未明，單就監聽譯
      文中所載，就兩人所通話所指要拿粗的乙事，究係有償？
      抑或是無償？實無從判斷，自難使本院就此部分犯罪事實
      為有罪之確信。此外，復查無其他積極證據足資證明被告
      戊○○確有此部分之犯行。故被告戊○○被訴此部分販賣
      第二級毒品罪，自屬不能證明。
    (十二)上開、一、甲、(一)、、至之犯行：檢察官固提出
      附表一編號13至33所示之證據為證，惟：
      被告戊○○於92年7 月9 日、92年7 月21日偵訊時稱：
        「（帳單上記載「A-」、「A 半」、「B 半」是何意？
        ）他叫我記，我就記。」（見92年度偵字第1970號第25
        頁）、「記帳都是乙○○打電話叫我記的」（見92年度
        偵字第1970號第129 頁），可知該帳冊既係被告乙○○
        要被告戊○○記載，被告戊○○即予以記載，是該帳冊
        上記載「A-」、「A 半」、「B 半」是否即為被告戊○○所指之意義，即有疑義；況依92年度偵字第201 頁之
        3/24係記載「B 半公斤（或升）」，即與被告戊○○所
        指之「半」是指半兩之意義並不完全相符。
      又被告乙○○於92年8 月20日偵訊時固陳述：（戊○○
        的帳號【按應為「帳冊」之誤，下同】內所記的是否為
        毒品的帳號？）是「A 」表示海洛因，「半」表示半兩
        ，「鹹的」「粗的」就是安非他命，「甜的」、「細的
        」就是海洛因，「B 」就是安非他命，「B-」是一兩等
        語（見92 年 度偵字第4112號卷第25頁），惟觀諸92年
        度偵字第1970號第197-207 頁卷存帳冊，根本沒有「鹹
        的」「粗的」、「甜的」、「細的」等記載，且依上開
        被告乙○○偵訊筆錄所載，檢察官亦未曾提示帳冊予被
        告乙○○閱覽，是被告乙○○所指並解釋之「帳冊」，
        是否即為本件上開帳冊，仍有疑義。
      再者，被告戊○○有記載上開帳冊乙事，亦難以此遽爾
        推論出檢察官所指此部分各該毒品之販賣者即為被告戊○○。
      綜上，依檢察官所提出之證據，並不足以使本院就此部
        分犯罪事實為有罪之確信。此外，復查無其他積極證據
        足資證明被告戊○○確有此部分之犯行。故被告戊○○
        被訴此部分販賣第一、二級毒品罪，自屬不能證明。
    (十三)綜上所述，被告戊○○之販賣第一、二級毒品海洛因、安
      非他命之犯行既不能證明，自亦無從認定被告戊○○已從
      中獲取差價，交付被告乙○○，再從中分配獲利。
  五、有關被告丙○○販賣第一、二級毒品部分：
    (一)上開、一、甲、(二)、之犯行：檢察官就此部分之犯行
      除了附表二編號1 所示之監聽譯文外，即別無其他證據，
      然該監聽譯文被告丙○○與檢察官所指「慶仔」之人，所
      提到之「1 」、「15」、「13」、「整角」究係何意義？
      尚屬未明，自難以此遽以推論該談話即係有關購買毒品之
      對話。是依檢察官所提出之證據，並不足以使本院就此部
      分犯罪事實為有罪之確信。此外，復查無其他積極證據足
      資證明被告丙○○確有此部分之犯行。故被告丙○○被訴
      此部分販賣第一級毒品罪，自屬不能證明。
    (二)上開、一、甲、(二)、之犯行：檢察官就此部分之犯行
      除了附表二編號2 所示之監聽譯文外，即別無其他證據，
      然該監聽譯文被告丙○○與檢察官所指「亮仔」之人，所
      提到之「2 錢」究係何意義？尚屬未明，自難以此遽以推
      論該談話即係購買毒品之對話。又依檢察官起訴書所載僅
      係記載「毒品」，而該毒品所指為何，係一級毒品？二級
      毒品？三級毒品？抑或四級毒品？其涉所犯罪名之不同，
      檢察官既未能明確，本院自無從審理。況本件被告丙○○
      並未承認有此部分犯行，已如附表二編號3 所示之筆錄所
      載。是依檢察官所提出之證據，並不足以使本院就此部分
      犯罪事實為有罪之確信。此外，復查無其他積極證據足資
      證明被告丙○○確有此部分之犯行。
    (三)上開、一、甲、(二)、之犯行：檢察官就此部分犯行所
      提出如附表三編號3 所示之監聽譯文，其內容固有「二個
      」、「二錢」、「二兩」、「軟的」等之陳述，然該「二
      錢」、「二兩」或可認定係重量之意義，然「軟的」是否
      即代表毒品？抑或檢察官所稱之「海洛因」，即有疑義；
      況被告丙○○於92年9 月12日警詢筆錄中亦稱：「我沒有
      印象二兩軟的是什麼，他本來要來鑑定安非他命的品質好
      壞，如果品質好就要跟我拿安非他命，後來他沒有來。」
      等語（見93年度偵字第2418號卷第83頁），亦與檢察官所
      稱「海洛因」不符。是依檢察官所提出之證據，並不足以
      使本院就此部分犯罪事實為有罪之確信。此外，復查無其
      他積極證據足資證明被告丙○○確有此部分之犯行。故被
      告丙○○被訴此部分販賣第一級毒品海洛因之犯行，自屬
      不能證明。
    (四)上開上開、一、甲、(二)、之犯行：被告丙○○於92年
      9 月12日警詢筆錄固坦承：「『硬的一台』係指安非他命
      一兩，『25』是指新台幣二萬五仟元。（你賣出的一兩安
      非他命給持用0000000000之男子賺取多少差價？）一兩安
      非他命賺取新台幣三仟元。」等語（見93年度偵字第2418
      號卷第83-84 頁），惟依附表三編號4 之監聽譯文，該持
      用電話號碼「0000000000」之人，先談及「祿仔，我陳仔
      ，我想問一下硬的一台要多少？」等語，係先探詢安非他
      命一兩之價格，然於被告丙○○告知一兩之價格後，該人
      並未要約或承諾即要向被告丙○○買一兩之安非他命，而
      係陳述「好，我等林邊的朋友到，我再打給你。」等語，
      尚難認就購買安非他命數量及價格已經達成合意，故此部
      分除被告丙○○自白外，即無其他證據可資證明。此外，
      復查無其他積極證據足資證明被告丙○○確有此部分之犯
      行。故被告丙○○被訴此部分販賣第二級毒品安非他命之
      犯行，自屬不能證明。
    (五)上開、一、甲、(二)、之犯行：檢察官就此部分之犯行
      ，除了附表二編號5 所示之監聽譯文外，即別無其他證據
      ，然姑不論該電話號碼為0000000000號，是否為被告甲○○所持用乙節，仍有疑義，已如下、七、(一)、所述，
      僅就監聽譯文中該持用「0000000000」行動電話之人所提
      到之「軟的」究係何意義，尚屬不明，且該監聽譯文中，
      均未有談及有關金錢之表示，是該「軟的」「一錢的四分
      之一」之物，究係買賣？抑或轉讓？即有疑義，況亦無其
      他證據證明確實已交付監聽譯文所載該「軟的」「一錢的
      四分之一」之物。是依檢察官提出之證據，並不足以使本
      院就此部分犯罪事實為有罪之確信。此外，復查無其他積
      極證據足資證明被告丙○○確有此部分之犯行。故被告丙○○被訴此部分販賣第一級毒品海洛因之犯行，自屬不能
      證明。
    (六)綜上所述，被告丙○○之販賣第一、二級毒品海洛因、安
      非他命之犯行既不能證明，自亦無從認定被告丙○○已從
      中獲取差價，交付被告乙○○，再從中分配獲利。
  六、有關被告乙○○販賣第一、二級毒品部分：檢察官認被告
      乙○○有上開壹、一、甲、(三)之犯行，係依附表三編號1
      、2 之證據為據，惟依附表三編號1 、2 之證據，並無證
      據能力，已如上開壹、一、(一)、(二)所述。此外，復查無其
      他積極證據足資證明被告乙○○確有此部分之犯行。故被
      告乙○○被訴此部分販賣第二級毒品安非他命之犯行，自
      屬不能證明。
  七、有關被告甲○○販賣第二級毒品部分：
    (一)上開、一、甲、(四)、之犯行：
      共同被告乙○○於93年1 月14日之偵訊筆錄並無證據能
        力已如上開壹、一、(二)所述。
      被告甲○○自始即未曾承認有使用0000000000之行動電
        話號碼【見保安警察隊第三總隊嫌疑人為甲○○之刑事
        偵查卷宗第5 頁被告甲○○於92年7 月25日警詢時所載
        「（你現在所用的行動電話號碼幾號？）0000000000、
        0000000000我只有這二支行動電話。（你是否曾經使用
        0000000000行動電話？）我忘記了」等語】，是如附表
        四編號1 所示之監聽譯文是否為被告甲○○與他人之通
        話乙節，即有疑義。
      至於乙○○固於92年8 月11日偵訊時陳述（92年度偵字
        第4112號卷第13頁）：那是我幫忙代轉安非他命的。「
        三五」是一公斤三十五萬元，「四一」「四二」是價錢
        較高的，一公斤四十一萬或四十二萬元。「小件」指的
        是不到一斤的，是一兩一兩的，「全件」是一斤的意思
        等語。然檢察官起訴此部分犯罪事實，該販賣及交付毒
        品安非他命之人均為被告甲○○，則何來共同被告乙○○「代轉」之有？況依附表四編號1 所示之監聽譯文，
        尚無從認定檢察官所指之「某人」與持用0000000000行
        動電話之人，就購買之毒品、數量、價格已經達成合意
        ，更遑論並無證據證明已完成交付之行為。
      據上，依檢察官所提出之證據，並不足以使本院就此部
        分犯罪事實為有罪之確信。此外，復查無其他積極證據
        足資證明被告甲○○有此部分販賣安非他命之犯行，故
        被告甲○○被訴此部分販賣第二級毒品罪，自屬不能證
        明。
    (二)上開、一、甲、(四)、之犯行：
      如附表四編號2 所示之監聽譯文是否為被告甲○○與他
        人之通話乙節，已如上開、七、(一)、所述。
      本件除上開監聽譯文外，即別無其他證據證明被告甲○○有檢察官所指此部分之犯行。惟依附表四編號2 所示
        之監聽譯文中所述「一萬」、「那批」究係何意義，仍
        有疑義。退步言縱認「一萬」係指毒品價格，而「那批
        」是指安非他命，然依該監聽譯文對內容，亦無從認定
        檢察官所指之綽號「三五」之人與持用0000000000行動
        電話之人，就購買之毒品種類、數量、價格已經達成合
        意，甚至已完成毒品安非他命之交付。
      據上，依檢察官所提出之證據，並不足以使本院就此部
        分犯罪事實為有罪之確信。此外，復查無其他積極證據
        足資證明被告甲○○有此部分販賣安非他命之犯行，故
        被告甲○○被訴此部分販賣第二級毒品罪，自屬不能證
        明。
    (三)上開、一、甲、(四)、之犯行：
      如附表四編號2 所示之監聽譯文是否為被告甲○○與他
        人之通話乙節，已如上開、七、(一)、所述。
      共同被告乙○○於93年1 月14日之偵訊筆錄並無證據能
        力已如上開壹、一、(二)之所述。
      再依附表四編號3 所示之監聽譯文中所述「一錢」、「
        三五」、「那東西」究係指何意義，仍有疑義，自難以
        此推論所指即係販賣安非他命之對話，況依該監聽譯文
        ，亦無從認定已完成「那東西」之交付行為。
      據上，依檢察官所提出之證據，並不足以使本院就此部
        分犯罪事實為有罪之確信。此外，復查無其他積極證據
        足資證明被告甲○○有此部分販賣安非他命之犯行，故
        被告甲○○被訴此部分販賣第二級毒品罪，自屬不能證
  八、有關被告戊○○製造第二級毒品部分：
    (一)附表五編號1 之被告戊○○於92年7 月21日警詢筆錄，並
      無證據能力，已如上開壹、二、(一)所述。
    (二)本件扣案之液態物，經送驗後為甲基安非他命（淨重10.1
      5 公克，瓶重54.20 公克），並非安非他命乙節，有92年
      度偵字第1970號卷第22頁之法務部調查局92年7 月3 日調
      科壹字第09262610130 號檢驗通知書1 紙可證，檢察官竟
      謂扣案之液態物為安非他命，即有未洽，合先敘明。
    (三)又國內所稱之安非他命係指甲基安非他命，所指液態甲基
      安非他命有二種：在製造甲基安非他命過程中經氫化步
      驟所得之黑色溶液，一般稱為滷水（俗稱黑水或黑油），
      由於黑水中除甲基安非他命毒品成分外，可能存有其他未
      反應之原料物等物質該階段產物人體無法直接施用；毒
      販為了逃避查緝再將結晶好的甲基安非他命鹽酸鹽溶於水
      或有機溶劑（例如：酒精）中所得之液體。至於固態甲基
      安非他命，係指甲基安非他命鹽酸鹽結晶，其製造過程大
      致可分為：前段（鹵化反應步驟）、中段（氫化反應步驟
      ）、後段（純化再結晶步驟）等三個階段，而各該過程所
      使用之重要化學原料、溶劑、器具及產物為：前段（鹵
      化反應步驟）：鹽酸麻黃素（前段原料）經溶劑（如丙酮
      、乙醚等）浸溶後，加亞硫醯二氯經攪拌器攪拌，再經溶
      洗過濾風乾後，可製成氯假麻黃素（為前段主要產物）；
      中段（氫化反應步驟）：氯假麻黃素（中段原料）加入
      催化劑（如氯化鈀，俗稱鈀金及硫酸鋇等）與緩衝液（如
      醋酸鈉加醋酸等）後，置於壓力攪拌桶內，通入氫氣進行
      氫化反應，即可將氯氧假麻黃素轉化成甲基安非他命，俟
      反應完成後再經側孔燒瓶過濾之，即可製得含有甲基安非
      他命毒品成分之滷水（即黑色水溶液，俗稱黑水或黑油，
      為中段主要產物）；後段（純化再結晶步驟）：甲基安
      非他命滷水經加熱設備熬煮，再加入食鹽後，置於冰箱（
      或冷凍櫃）低溫冷凍，甲基安非他命結晶會漸漸生成，將
      生成之結晶物藉脫水機或離心機簡單予以脫水風乾，即可
      製得甲基安非他命結晶等情，有本院歷年來審理有關製造
      毒品甲基安非他命施用案件於職務上所知悉之法務部調查
      局93年7 月12日調科壹字第09300278550 號函可考（見「
      法官辦理刑事案件參考手冊(一)- 毒品危害防制條例部分」
      乙書第316 、317 頁；另最高法院96年度台上字第2983、
      4520 號判決亦載明此過程）。
    (四)本件扣案之物，經本院送驗後呈甲基安非他命而可能與製
      造甲基安非他命之物有關者為：壓製千斤頂1 台、玻璃量
      杯1 個，此有本院卷貳第44、45頁之高雄醫學大學附設中
      和紀念醫院檢驗報告2 紙可查，然各該扣押物與上開所述
      一般甲基安非他命製作過程中所需之工具、原料如：亞硫
      醯二氯、丙酮、乙醚、攪拌棒（鹵化之用）、壓力鋼瓶、
      搖臺、氫氣桶、活性碳（氫化之用）及不銹鋼鍋、快速瓦
      斯爐、陶瓷漏斗、攪拌棒、抽真空馬達、鹽、冰箱（純化
      之用）等，顯不相同，自難以上開扣案之壓製千斤頂1台
      、玻璃量杯1 個，遽爾推論被告戊○○有製造甲基安非他
      之犯行。
    (五)再依本院卷第155 頁之法務部調查局96年7 月2 日調科
      壹字第09600272100 號函就本件扣案之液態甲安非他命謂
      ：「因該送驗液體之鈀（pd）離子含量極微，又經目視發
      現該送驗液體為淡褐色，研判該送驗液體係將含有甲基安
      非他命結晶再溶於水中，一般此情形係欲進行再結晶（再
      純化）之過程」等語，顯見扣案液態甲基安非他命，係將
      結晶甲基安非他命鹽酸鹽溶於水後所得之液體，是被告戊○○辯稱將甲基安非他命泡水乙節，並非虛偽。準此，本
      件之情形與製造甲基安非他命過程中經氫化步驟所得之滷
      水（俗稱黑水或黑油）並不相同，況該液態甲基安非他命
      亦僅10.15 公克，與製造甲基安非他命過程中產生大量之
      液態甲基安非他命，亦不相同，自難以扣案之液態甲基安
      非他命作為被告不利之認定。
    (六)另依附表五編號1 所示被告戊○○之陳述，固可認被告戊○○有煮甲基安非他命（筆錄誤為安非他命，以下同）乙
      事，然本件扣案液態甲基安非他命，係將結晶甲基安非他
      命鹽酸鹽溶於水後所得之液體，已如上述，故依被告郭福
      之陳述，亦不足以認定被告戊○○有將不具甲基安非他命
      成分之原料加以化合而成甲基安非他命之製造行為。
    (七)綜上所述，依檢察官所提出之證據，並不足以使本院就此
      部分犯罪事實為有罪之確信。此外，復查無其他積極證據
      足資證明被告戊○○有此部分製造甲基安非他命之犯行，
      故被告戊○○被訴此部分製造第二級毒品罪，自屬不能證
      明。
  九、至於本件固有扣案之含有海洛因殘渣之電子磅秤1 台、含
      有海洛因殘渣之電動磨粉攪拌機1 台、含有海洛因殘渣之
      木質桿棍1 支、含有海洛因殘渣之壓製粉塊磚模具2 組、
      液態安非他命10.15 公克、含有甲基安非他命之壓製千斤
      頂1 台及含有甲基安非他命之玻璃量杯1 個、夾鍊袋1 個
      （上開檢驗結果，見本院卷貳第41-48 頁之高雄醫學大學
      附設中和紀念醫院檢驗報告8 紙），惟：
    (一)被告乙○○已否認為其所有，此有被告乙○○於92年8 月
      11日、92年8 月20日偵訊筆錄可參（見92年度偵字第4112
      號第12頁、第13頁、第25頁），況被告戊○○固於92年7
      月9 日偵訊筆錄中陳述上開扣案物品為被告乙○○所有等
      語（見92年度偵字第1970號第25頁），然被告戊○○於92
      年7 月21日偵訊筆錄時稱：是把海洛因磚用攪拌器攪成粉
      再加上糖粉，再用模具把它壓成與海洛因磚一樣，一塊是
      九兩三，海洛因磚原來也是九兩三。壓製的千斤頂是要把
      海洛因與糖粉的混合物在模具內壓成硬塊，磅秤是丙○○
      的，另外一包九百公克的糖粉是要加入海洛因內用的，這
      些東西都是乙○○的，液態安非他命也是乙○○的，玻璃
      量杯是我的，夾鏈袋是丙○○的，與電子磅秤放在一起，
      木質棒棍是乙○○所有等語（見92年度偵字第1970號卷第
      132 頁），顯見被告戊○○就扣押物品為何人所有，前後
      之陳述並不相同，自難遽認上開扣案物品均為被告乙○○
      所有。
    (二)又依被告戊○○上開陳述，亦難認扣案之含有海洛因殘渣
      之電子磅秤1 台、含有海洛因殘渣之電動磨粉攪拌機1 台
      、含有海洛因殘渣之木質桿棍1 支、含有海洛因殘渣之壓
      製粉塊磚模具2 組、含有甲基安非他命之壓製千斤頂1台
      及含有甲基安非他命之玻璃量杯1 個，與本件檢察官起訴
      有關被告乙○○、戊○○、丙○○販賣第一、二級毒品，
      被告甲○○販賣第二級毒品及被告戊○○製造第二級毒品
      犯行，有任何關聯，且扣案之上開物品固分別有海洛因、
      甲基安非他命反應，然上開物品僅係因使用而沾黏海洛因
      、甲基安非他命，而與一般之粉狀、晶體或液態之毒品海
      洛因、甲基安非他命不同，亦難遽認被告戊○○係持有第
      一、二級毒品海洛因、甲基安非他命。
  十、綜上所述，依前揭、二所述，檢察官起訴被告戊○○販
      賣第一、二級毒品罪及製造第二級毒品罪；被告乙○○、
      丙○○販賣第一、二級毒品罪；被告甲○○販賣第二級毒
      品罪，均應為無罪之諭知。
肆、據上論斷，應依刑事訴訟法第299 條第1 項前段、第301 條
    ，毒品危害防制條例第11條第2 項、第18條第1 項前段，刑
    法第2 條第1 項前段、第11條、修正前刑法第41條第1 項，
    條正前罰金罰鍰提高標準條例第2 條，中華民國九十六年罪
    犯減刑條例第2 條第1 項第3 款、第7 條，判決如主文。
中　　華　　民　　國　　96　　年　　11　　月　　2 　　日
                  刑事第一庭  審判長法  官  潘正屏
                                    法  官  羅培毓
                                    法  官  曾吉雄
以上正本證明與原本無異。
如不服本判決應於收受本判決送達後十日內向本院提出上訴書狀，
其未敘述上訴理由者，並得於提起上訴後十日內向本院補提理由
書狀（均須按他造當事人之人數附繕本）「切勿逕送上級法院」
中　　華　　民　　國　　96　　年　　11　　月　　5 　　日
                                    書記官  潘美碧
附表一：戊○○部分
╔═╦════╦═══╦════╦══╦═══╦══════════════════╗
║編║交易時間║ 買方 ║毒品種類║重量║ 賣價 ║檢  察  官  提  出  之  證  據      ║
║號║        ║      ║        ║    ║新台幣║                                    ║
╠═╬════╬═══╬════╬══╬═══╬══════════════════╣
║１║ 1.19. ║甲○○║安非他命║3兩 ║收取  ║★92偵字第1970號第196頁─帳冊。     ║
║  ║        ║      ║        ║    ║55000 ║★92 偵字第 1970 號第 117 頁 (7.║
║  ║        ║      ║        ║    ║元    ║  戊○○警詢筆錄）                  ║
║  ║        ║      ║        ║    ║      ║  問：你所持有的帳冊第一至二頁是由何║
║  ║        ║      ║        ║    ║      ║      人所記載？該帳冊作何用途？所記║
║  ║        ║      ║        ║    ║      ║      載是何帳款？該帳冊所載明「豐哥║
║  ║        ║      ║        ║    ║      ║      」係指何人？                  ║
║  ║        ║      ║        ║    ║      ║  答：該帳冊第一至二頁是丙○○所記載║
║  ║        ║      ║        ║    ║      ║      的，該帳冊是用來跟我對帳的，該║
║  ║        ║      ║        ║    ║      ║      帳冊是丙○○販賣毒品所得帳款，║
║  ║        ║      ║        ║    ║      ║      其中「豐哥」就是甲○○。      ║
╟─╫────╫───╫────╫──╫───╫──────────────────╢
║２║ 1. ║甲○○║安非他命║2兩 ║收取  ║★92偵字第1970號第196頁─帳冊。     ║
║  ║        ║      ║        ║    ║40000 ║★92 偵字第 1970 號第 117 頁 (7.║
║  ║        ║      ║        ║    ║元    ║  戊○○警詢筆錄）                  ║
║  ║        ║      ║        ║    ║      ║  問：你所持有的帳冊第一至二頁是由何║
║  ║        ║      ║        ║    ║      ║      人所記載？該帳冊作何用途？所記║
║  ║        ║      ║        ║    ║      ║      載是何帳款？該帳冊所載明「豐哥║
║  ║        ║      ║        ║    ║      ║      」係指何人？                  ║
║  ║        ║      ║        ║    ║      ║  答：該帳冊第一至二頁是丙○○所記載║
║  ║        ║      ║        ║    ║      ║      的，該帳冊是用來跟我對帳的，該║
║  ║        ║      ║        ║    ║      ║      帳冊是丙○○販賣毒品所得帳款，║
║  ║        ║      ║        ║    ║      ║      其中「豐哥」就是甲○○。      ║
╟─╫────╫───╫────╫──╫───╫──────────────────╢
║３║ 3.6. ║文光  ║海洛因  ║半兩║收取  ║★92偵字第1970號第205頁─帳冊。     ║
║  ║        ║      ║        ║    ║65000 ║★92偵字第1970號第38-39頁監聽譯文   ║
║  ║        ║      ║        ║    ║元    ║(一) 時１０分                         ║
║  ║        ║      ║        ║    ║      ║  B指「文光」；A指「戊○○」        ║
║  ║        ║      ║        ║    ║      ║  B：明仔，我「文光」，世雄兄有打電 ║
║  ║        ║      ║        ║    ║      ║     話給你嗎？                     ║
║  ║        ║      ║        ║    ║      ║  A：沒有。                         ║
║  ║        ║      ║        ║    ║      ║  B：他叫我到新庄時打電話給你。     ║
║  ║        ║      ║        ║    ║      ║  A：我問看看。                     ║
║  ║        ║      ║        ║    ║      ║  B：你跟講我要半鹹的（軟的），一台 ║
║  ║        ║      ║        ║    ║      ║     硬的，像昨天一台硬的。         ║
║  ║        ║      ║        ║    ║      ║  A：我問看看。                     ║
║  ║        ║      ║        ║    ║      ║  B：好。                           ║
║  ║        ║      ║        ║    ║      ║(二) 時分                         ║
║  ║        ║      ║        ║    ║      ║  B指「乙○○」；A指「戊○○」      ║
║  ║        ║      ║        ║    ║      ║  A：喂，他有跟你講嗎？             ║
║  ║        ║      ║        ║    ║      ║  B：你就拿給他。                   ║
║  ║        ║      ║        ║    ║      ║  A：我這裏沒有。                   ║
║  ║        ║      ║        ║    ║      ║  B：你就拿有的給他。               ║
║  ║        ║      ║        ║    ║      ║  A：錢馬上收嗎？                   ║
║  ║        ║      ║        ║    ║      ║  B：是的。                         ║
║  ║        ║      ║        ║    ║      ║  A：多少錢？                       ║
║  ║        ║      ║        ║    ║      ║  B：六萬五。                       ║
║  ║        ║      ║        ║    ║      ║  A：好。                           ║
║  ║        ║      ║        ║    ║      ║(三) 時分                         ║
║  ║        ║      ║        ║    ║      ║  B指「文光」；A指「戊○○」        ║
║  ║        ║      ║        ║    ║      ║  B：明仔，我「文光」。             ║
║  ║        ║      ║        ║    ║      ║  A：他跟講了，你要在那裡等我？     ║
║  ║        ║      ║        ║    ║      ║  B：橋那裏。                       ║
║  ║        ║      ║        ║    ║      ║  A：昨天那裏。                     ║
║  ║        ║      ║        ║    ║      ║  B：好，你多久會到。               ║
║  ║        ║      ║        ║    ║      ║  A：差不多二、三分鐘。             ║
║  ║        ║      ║        ║    ║      ║  B：好。                           ║
║  ║        ║      ║        ║    ║      ║★92偵第1970第130 頁（戊○○92.7.21 ║
║  ║        ║      ║        ║    ║      ║  偵訊筆錄）：                      ║
║  ║        ║      ║        ║    ║      ║  問：該帳單所記載的「A 」、「B 」各║
║  ║        ║      ║        ║    ║      ║      代表何意思？                  ║
║  ║        ║      ║        ║    ║      ║  答：「A 」是代表海洛因，「B 」是代║
║  ║        ║      ║        ║    ║      ║      表安非他命。                  ║
║  ║        ║      ║        ║    ║      ║  問：「A 半」、「A-」是代表何意？  ║
║  ║        ║      ║        ║    ║      ║  答：「A 半」是代表海洛因半兩，「A-║
║  ║        ║      ║        ║    ║      ║      」是代表海表海洛因一兩，單價是║
║  ║        ║      ║        ║    ║      ║      以元為單位。                  ║
║  ║        ║      ║        ║    ║      ║★92偵第1970第148 、149 頁（戊○○92║
║  ║        ║      ║        ║    ║      ║  . 7.31偵訊筆錄）：                ║
║  ║        ║      ║        ║    ║      ║  問：「半鹹的」是何意？            ║
║  ║        ║      ║        ║    ║      ║  答：是鹹的一半，而鹹的是指海洛因，║
║  ║        ║      ║        ║    ║      ║      鹹的一半是指半鹹。            ║
║  ║        ║      ║        ║    ║      ║  問：「一台硬的」是何意？          ║
║  ║        ║      ║        ║    ║      ║  答：安非他命一兩。                ║
║  ║        ║      ║        ║    ║      ║★被告乙○○於92年度偵第4112號卷第25║
║  ║        ║      ║        ║    ║      ║  頁（乙○○92. 8.20偵訊筆錄）      ║
║  ║        ║      ║        ║    ║      ║  問：戊○○的帳號（按應為「帳冊」之║
║  ║        ║      ║        ║    ║      ║      誤，下同）內所記的是否為毒品的║
║  ║        ║      ║        ║    ║      ║      帳號？                        ║
║  ║        ║      ║        ║    ║      ║  答：是，「A 」表示海洛因，「半」就║
║  ║        ║      ║        ║    ║      ║      是半兩，「鹹的」、「粗的」就是║
║  ║        ║      ║        ║    ║      ║      非他命，「甜的」、「細的」就是║
║  ║        ║      ║        ║    ║      ║      海洛因，「B 」就是安非他命，「║
║  ║        ║      ║        ║    ║      ║      B- 」 是一兩。                ║
╟─╫────╫───╫────╫──╫───╫──────────────────╢
║４║ 3.6. ║忠仔  ║安非他命║1斤 ║收取  ║★92偵字第1970號第39頁監聽譯文      ║
║  ║        ║      ║        ║    ║450000║(一) 時分                         ║
║  ║        ║      ║        ║    ║元    ║  B指「忠仔」；A指「戊○○」        ║
║  ║        ║      ║        ║    ║      ║  B：我「忠仔」，你在家嗎？         ║
║  ║        ║      ║        ║    ║      ║  A：有。                           ║
║  ║        ║      ║        ║    ║      ║  B：兄呢？                         ║
║  ║        ║      ║        ║    ║      ║  A：兄剛走。                       ║
║  ║        ║      ║        ║    ║      ║  B：他有沒有交代你。               ║
║  ║        ║      ║        ║    ║      ║  A：有。                           ║
║  ║        ║      ║        ║    ║      ║  B：我現在要。                     ║
║  ║        ║      ║        ║    ║      ║  A：要拿多少？                     ║
║  ║        ║      ║        ║    ║      ║  B：拿四十五的。                   ║
║  ║        ║      ║        ║    ║      ║  A：甚麼四十五的？                 ║
║  ║        ║      ║        ║    ║      ║  B：保齡球一粒。                   ║
║  ║        ║      ║        ║    ║      ║  A：好。                           ║
║  ║        ║      ║        ║    ║      ║★92 偵字第 1970 號第 117 頁 (7.║
║  ║        ║      ║        ║    ║      ║  戊○○警詢筆錄）                  ║
║  ║        ║      ║        ║    ║      ║  問：在警方人員所提供通訊監察譯文第║
║  ║        ║      ║        ║    ║      ║      七頁（錄音帶編號3） 內容中你與║
║  ║        ║      ║        ║    ║      ║      綽號「忠仔」對話提到「四十五」║
║  ║        ║      ║        ║    ║      ║      及「保齡球一粒」係指何物？    ║
║  ║        ║      ║        ║    ║      ║  答：「四十五」是指價錢，「保齡球一║
║  ║        ║      ║        ║    ║      ║      粒」係指安非他命壹公斤。      ║
║  ║        ║      ║        ║    ║      ║★92 偵字第 1970 號第 133 頁 (7.║
║  ║        ║      ║        ║    ║      ║  戊○○偵訊筆錄）                  ║
║  ║        ║      ║        ║    ║      ║  問：保齡球一顆是指何事？          ║
║  ║        ║      ║        ║    ║      ║  答：忠仔是要向乙○○買安非他命一斤║
║  ║        ║      ║        ║    ║      ║      ，乙○○叫我向他說東西四十五萬║
║  ║        ║      ║        ║    ║      ║      元。                          ║
╟─╫────╫───╫────╫──╫───╫──────────────────╢
║５║ 3.8. ║亮仔  ║安非他命║5兩 ║收取  ║★92偵字第1970號第40-41頁監聽譯文   ║
║  ║        ║      ║        ║    ║100000║(一) 時３分                         ║
║  ║        ║      ║        ║    ║元    ║  B指「乙○○」；A指「戊○○」      ║
║  ║        ║      ║        ║    ║      ║  B：昨晚那個。                     ║
║  ║        ║      ║        ║    ║      ║  A：十五。                         ║
║  ║        ║      ║        ║    ║      ║  B：你拿五台給「亮仔」。           ║
║  ║        ║      ║        ║    ║      ║  A：不夠，那個「錄仔」拿了一半。   ║
║  ║        ║      ║        ║    ║      ║  B：那邊不夠五台。                 ║
║  ║        ║      ║        ║    ║      ║  A：「錄仔」本來要全部拿走，我說留 ║
║  ║        ║      ║        ║    ║      ║     一些給別人，他就留二包。       ║
║  ║        ║      ║        ║    ║      ║  B：這樣。                         ║
║  ║        ║      ║        ║    ║      ║  A：還是這兩個要給他。             ║
║  ║        ║      ║        ║    ║      ║  B：剩下的呢？                     ║
║  ║        ║      ║        ║    ║      ║  A：你說十三個的那個，他全部拿去了 ║
║  ║        ║      ║        ║    ║      ║     ，我昨晚在工作的時候，他一直吵 ║
║  ║        ║      ║        ║    ║      ║     著要我拿磅秤讓他秤。           ║
║  ║        ║      ║        ║    ║      ║  B：他全部都拿給別人了嗎？         ║
║  ║        ║      ║        ║    ║      ║  A：我也不知道，他叫他留一些，他說 ║
║  ║        ║      ║        ║    ║      ║     要給人家還不夠。               ║
║  ║        ║      ║        ║    ║      ║  B：那個不一樣，他全部拿去是二十一 ║
║  ║        ║      ║        ║    ║      ║     而已。                         ║
║  ║        ║      ║        ║    ║      ║  A：他全部拿去二十一沒錯。         ║
║  ║        ║      ║        ║    ║      ║  B：他二十一拿去要拿錢來。         ║
║  ║        ║      ║        ║    ║      ║  A：他說叫我記帳，我也有跟他講，「 ║
║  ║        ║      ║        ║    ║      ║     哥」都會叫人來跟我拿，要留一些 ║
║  ║        ║      ║        ║    ║      ║     給別人拿，但他全部都拿走。     ║
║  ║        ║      ║        ║    ║      ║  B：你現在問他看看用了沒有，用了就 ║
║  ║        ║      ║        ║    ║      ║     拿過來，現在要用錢。           ║
║  ║        ║      ║        ║    ║      ║  A：那「亮仔」那個。               ║
║  ║        ║      ║        ║    ║      ║  B：「亮仔」那個我再拿昨晚那兩個再 ║
║  ║        ║      ║        ║    ║      ║     摻三個下去。                   ║
║  ║        ║      ║        ║    ║      ║  A：我拿去給你嗎？                 ║
║  ║        ║      ║        ║    ║      ║  B：不，我等一下去拿給你，你再拿給 ║
║  ║        ║      ║        ║    ║      ║     他，他等一下會來，你打給「錄仔 ║
║  ║        ║      ║        ║    ║      ║     」問他用了沒，如果沒有，叫他拿 ║
║  ║        ║      ║        ║    ║      ║     五台來，用了就拿錢來。         ║
║  ║        ║      ║        ║    ║      ║  A：好，我知道。                   ║
║  ║        ║      ║        ║    ║      ║★92 偵字第 1970 號第 133 頁 (7.║
║  ║        ║      ║        ║    ║      ║  戊○○偵訊筆錄）                  ║
║  ║        ║      ║        ║    ║      ║  問：三月八日乙○○叫你拿五台給亮仔║
║  ║        ║      ║        ║    ║      ║      是指何事？                    ║
║  ║        ║      ║        ║    ║      ║  答：是安非他命。                  ║
║  ║        ║      ║        ║    ║      ║★92 偵字第 1970 號第 173 頁 (9.12.║
║  ║        ║      ║        ║    ║      ║  丙○○偵訊筆錄）                  ║
║  ║        ║      ║        ║    ║      ║  問：九十二年三月八日下午一時三分林║
║  ║        ║      ║        ║    ║      ║      世雄與戊○○的對話中，有談到說║
║  ║        ║      ║        ║    ║      ║      「問祿仔用了沒有，如果沒有叫他║
║  ║        ║      ║        ║    ║      ║      拿五台來」其中「五台」是指何意║
║  ║        ║      ║        ║    ║      ║      ？                            ║
║  ║        ║      ║        ║    ║      ║  答：五台是指五兩的安非他命的量，我║
║  ║        ║      ║        ║    ║      ║      沒有用掉，我又拿回去給戊○○，║
║  ║        ║      ║        ║    ║      ║      五兩的安非他命，當初是乙○○叫║
║  ║        ║      ║        ║    ║      ║      我過去向戊○○拿的，拿回去給林║
║  ║        ║      ║        ║    ║      ║      世雄，我不知道乙○○拿這些安非║
║  ║        ║      ║        ║    ║      ║      他命要作什麼用途。            ║
║  ║        ║      ║        ║    ║      ║★92 偵字第 1970 號第 189 頁 (2.4.║
║  ║        ║      ║        ║    ║      ║  乙○○偵訊筆錄）                  ║
║  ║        ║      ║        ║    ║      ║  問：在九十二年三月八日，有一通你跟║
║  ║        ║      ║        ║    ║      ║      戊○○的聯絡電話，說叫戊○○聯║
║  ║        ║      ║        ║    ║      ║      絡丙○○祿，問他用了沒有，如果║
║  ║        ║      ║        ║    ║      ║      還沒有用，叫他拿五台來，用了就║
║  ║        ║      ║        ║    ║      ║      拿錢來是何意思？              ║
║  ║        ║      ║        ║    ║      ║  答：是我放安非他命在戊○○那裡，郭║
║  ║        ║      ║        ║    ║      ║      福民已賣給丙○○，我叫他跟洪百║
║  ║        ║      ║        ║    ║      ║      祿聯絡，如果丙○○已經用了，叫║
║  ║        ║      ║        ║    ║      ║      他拿錢來交，一台是一兩，一兩是║
║  ║        ║      ║        ║    ║      ║      一萬五仟元，因當時有人跟我說要║
║  ║        ║      ║        ║    ║      ║      買安非他命，所以我就與戊○○聯║
║  ║        ║      ║        ║    ║      ║      絡，叫他向丙○○問，如果丙○○║
║  ║        ║      ║        ║    ║      ║      沒有用掉，叫丙○○拿五兩過來。║
║  ║        ║      ║        ║    ║      ║★92偵字4112號第11頁（8.11.乙○○偵║
║  ║        ║      ║        ║    ║      ║  訊筆錄）                          ║
║  ║        ║      ║        ║    ║      ║  問：九十二年三月八日你有叫戊○○拿║
║  ║        ║      ║        ║    ║      ║      海洛因給「亮仔」（提示通聯紀錄║
║  ║        ║      ║        ║    ║      ║      ）？                          ║
║  ║        ║      ║        ║    ║      ║  答：亮仔剛關出來，沒有做這個，我是║
║  ║        ║      ║        ║    ║      ║      叫亮仔拿錢給人而已。          ║
║  ║        ║      ║        ║    ║      ║  問：剛剛所述「五台」指的是什麼？為║
║  ║        ║      ║        ║    ║      ║      何叫戊○○拿「五台」給亮仔？  ║
║  ║        ║      ║        ║    ║      ║  答：這部分，我不知道，是否「民仔」║
║  ║        ║      ║        ║    ║      ║      他做的，他做這生意，我沒有與他║
║  ║        ║      ║        ║    ║      ║      混合，他都獨立做，我是有時候幫║
║  ║        ║      ║        ║    ║      ║      忙。                          ║
║  ║        ║      ║        ║    ║      ║★92偵字4112號第25頁（8.20.乙○○偵║
║  ║        ║      ║        ║    ║      ║  訊筆錄）                          ║
║  ║        ║      ║        ║    ║      ║  問：九十二年三月八日你有無叫戊○○║
║  ║        ║      ║        ║    ║      ║      拿海洛因給「亮仔」？          ║
║  ║        ║      ║        ║    ║      ║  答：不是，是安非他命，五台就是五兩║
║  ║        ║      ║        ║    ║      ║      ，若海洛因就是一塊或一件，一塊║
║  ║        ║      ║        ║    ║      ║      就是九兩三，也就是一「」，一件║
║  ║        ║      ║        ║    ║      ║      就是一兩。                    ║
║  ║        ║      ║        ║    ║      ║  問：為何戊○○說五台就是海洛因？  ║
║  ║        ║      ║        ║    ║      ║  答：海洛因就是一塊或一件。        ║
╟─╫────╫───╫────╫──╫───╫──────────────────╢
║６║ 3.10. ║亮仔  ║海洛因  ║X   ║X     ║★92偵字第1970號第43-44頁監聽譯文   ║
║  ║        ║      ║        ║    ║      ║(一) 時分                         ║
║  ║        ║      ║        ║    ║      ║  B指「亮仔」；A指「戊○○」        ║
║  ║        ║      ║        ║    ║      ║  A：喂。                           ║
║  ║        ║      ║        ║    ║      ║  B：明啊嗎？                       ║
║  ║        ║      ║        ║    ║      ║  A：對。                           ║
║  ║        ║      ║        ║    ║      ║  B：我亮啊。                       ║
║  ║        ║      ║        ║    ║      ║  A：怎樣？                         ║
║  ║        ║      ║        ║    ║      ║  B：我大啊交代你嗎？               ║
║  ║        ║      ║        ║    ║      ║  A：有。                           ║
║  ║        ║      ║        ║    ║      ║  B：我差不多一個小時會到。         ║
║  ║        ║      ║        ║    ║      ║  A：你要到那邊。                   ║
║  ║        ║      ║        ║    ║      ║  B：看你怎樣。                     ║
║  ║        ║      ║        ║    ║      ║  A：在高架橋下好嗎？               ║
║  ║        ║      ║        ║    ║      ║  B：好，那邊。                     ║
║  ║        ║      ║        ║    ║      ║  A：你從美濃下來嗎？               ║
║  ║        ║      ║        ║    ║      ║  B：不是。                         ║
║  ║        ║      ║        ║    ║      ║  A：你從高雄下來高架橋那個番社那邊 ║
║  ║        ║      ║        ║    ║      ║     。                             ║
║  ║        ║      ║        ║    ║      ║  B：就是賣牛肉麵那邊嗎？           ║
║  ║        ║      ║        ║    ║      ║  A：我不知道，你從高雄下來，那個下 ║
║  ║        ║      ║        ║    ║      ║     橋地方就對了。                 ║
║  ║        ║      ║        ║    ║      ║  B：好。                           ║
║  ║        ║      ║        ║    ║      ║  A：你就下來轉回去你要回去的地方等 ║
║  ║        ║      ║        ║    ║      ║     。                             ║
║  ║        ║      ║        ║    ║      ║  B：我沒有要回去。                 ║
║  ║        ║      ║        ║    ║      ║  A：我在下橋的地方等你。           ║
║  ║        ║      ║        ║    ║      ║  B：好，我要到的時候打給你。       ║
║  ║        ║      ║        ║    ║      ║  A：好。                           ║
║  ║        ║      ║        ║    ║      ║(二) 時分                         ║
║  ║        ║      ║        ║    ║      ║  B指「乙○○」；A指「戊○○」      ║
║  ║        ║      ║        ║    ║      ║  A：喂。                           ║
║  ║        ║      ║        ║    ║      ║  B：亮啊到了嗎？                   ║
║  ║        ║      ║        ║    ║      ║  A：亮啊說他差不多一個小時會到。   ║
║  ║        ║      ║        ║    ║      ║  B：好。                           ║
║  ║        ║      ║        ║    ║      ║  A：對兄硬的…（音量不好）         ║
║  ║        ║      ║        ║    ║      ║  B：怎樣？                         ║
║  ║        ║      ║        ║    ║      ║  A：在電話中講不清楚，我明天拿簿子 ║
║  ║        ║      ║        ║    ║      ║     給你看好嗎？                   ║
║  ║        ║      ║        ║    ║      ║  B：好。                           ║
║  ║        ║      ║        ║    ║      ║(三) 時分                         ║
║  ║        ║      ║        ║    ║      ║  B指「亮仔」；A指「戊○○」        ║
║  ║        ║      ║        ║    ║      ║  A：喂。                           ║
║  ║        ║      ║        ║    ║      ║  B：明啊，一樣在那邊。             ║
║  ║        ║      ║        ║    ║      ║  A：你說那邊是大眾那邊嗎？不用在那 ║
║  ║        ║      ║        ║    ║      ║     邊，在下橋就可以了。           ║
║  ║        ║      ║        ║    ║      ║  B：我到了，下橋沒有人跟一個那種。 ║
║  ║        ║      ║        ║    ║      ║  A：這樣唷，你過去一點到那十字路口 ║
║  ║        ║      ║        ║    ║      ║     大眾是我朋友開的不好意思在那邊 ║
║  ║        ║      ║        ║    ║      ║     。                             ║
║  ║        ║      ║        ║    ║      ║  B：轉頭過去那邊嗎？               ║
║  ║        ║      ║        ║    ║      ║  A：你轉頭大眾過來一點，你知道去後 ║
║  ║        ║      ║        ║    ║      ║     庄呀十字路口。                 ║
║  ║        ║      ║        ║    ║      ║  B：等一下我問一下。               ║
║  ║        ║      ║        ║    ║      ║  A：十字路口等。                   ║
║  ║        ║      ║        ║    ║      ║  B：好。                           ║
║  ║        ║      ║        ║    ║      ║(四) 時１分                         ║
║  ║        ║      ║        ║    ║      ║  B指「亮仔」；A指「戊○○」        ║
║  ║        ║      ║        ║    ║      ║  A：喂。                           ║
║  ║        ║      ║        ║    ║      ║  B：明啊，我在這邊。               ║
║  ║        ║      ║        ║    ║      ║  A：你在後庄十字路口嗎？           ║
║  ║        ║      ║        ║    ║      ║  B：對。                           ║
║  ║        ║      ║        ║    ║      ║  A：我快到了。                     ║
║  ║        ║      ║        ║    ║      ║  B：是不是什麼汽車？               ║
║  ║        ║      ║        ║    ║      ║  A：你在什麼地方？                 ║
║  ║        ║      ║        ║    ║      ║  B：全勝汽車。                     ║
║  ║        ║      ║        ║    ║      ║  A：你從後庄進去嗎？               ║
║  ║        ║      ║        ║    ║      ║  B：沒有，我在路口而已，閃黃燈。   ║
║  ║        ║      ║        ║    ║      ║  A：閃黃燈。                       ║
║  ║        ║      ║        ║    ║      ║  B：後庄呀，沒有去大眾旁。         ║
║  ║        ║      ║        ║    ║      ║  A：對，不用去那邊。               ║
║  ║        ║      ║        ║    ║      ║  B：這邊太明。                     ║
║  ║        ║      ║        ║    ║      ║  A：你開什麼車？                   ║
║  ║        ║      ║        ║    ║      ║  B：銀色的。                       ║
║  ║        ║      ║        ║    ║      ║  A：你來到十字路口有沒有看見親親檳 ║
║  ║        ║      ║        ║    ║      ║     榔。                           ║
║  ║        ║      ║        ║    ║      ║  B：到親親檳榔等。                 ║
║  ║        ║      ║        ║    ║      ║(五) 時分                         ║
║  ║        ║      ║        ║    ║      ║  B指「乙○○」；A指「戊○○」      ║
║  ║        ║      ║        ║    ║      ║  A：喂。                           ║
║  ║        ║      ║        ║    ║      ║  B：怎樣？                         ║
║  ║        ║      ║        ║    ║      ║  A：亮啊，我拿給他了。             ║
║  ║        ║      ║        ║    ║      ║  B：好。                           ║
╟─╫────╫───╫────╫──╫───╫──────────────────╢
║７║ 3.12. ║文光  ║海洛因  ║半兩║收取  ║★92偵字第1970號第49頁監聽譯文      ║
║  ║        ║      ║        ║    ║20000 ║(一) 時分                         ║
║  ║        ║      ║        ║    ║元 (尚║  B指「文光」；A指「戊○○」        ║
║  ║        ║      ║        ║    ║欠4500║  A：喂。                           ║
║  ║        ║      ║        ║    ║0元)  ║  B：明啊唷，我文光啦，大的有打電話 ║
║  ║        ║      ║        ║    ║      ║     給你嗎？                       ║
║  ║        ║      ║        ║    ║      ║  A：有，他說你找我，幹什麼？       ║
║  ║        ║      ║        ║    ║      ║  B：我要半個鹹的（鹹的指海洛因）。 ║
║  ║        ║      ║        ║    ║      ║  A：半個嗎？                       ║
║  ║        ║      ║        ║    ║      ║  B：對。                           ║
║  ║        ║      ║        ║    ║      ║  A：妳人在那邊？                   ║
║  ║        ║      ║        ║    ║      ║  B：他叫我去新庄仔，我差不多十分鐘 ║
║  ║        ║      ║        ║    ║      ║     就到了。                       ║
║  ║        ║      ║        ║    ║      ║  A：我差不多十五分鐘才會到，因為我 ║
║  ║        ║      ║        ║    ║      ║     在外面。                       ║
║  ║        ║      ║        ║    ║      ║  B：還是在外面。                   ║
║  ║        ║      ║        ║    ║      ║  A：在外面好，你人在那邊？         ║
║  ║        ║      ║        ║    ║      ║  B：我現在要灣潮州那條，要那邊找你 ║
║  ║        ║      ║        ║    ║      ║     ？                             ║
║  ║        ║      ║        ║    ║      ║  A：我們庄裡有個巨蛋。             ║
║  ║        ║      ║        ║    ║      ║  B：你們庄裡。                     ║
║  ║        ║      ║        ║    ║      ║  A：庄頭有一家巨蛋，你知道嗎？     ║
║  ║        ║      ║        ║    ║      ║  B：有過高架橋嗎？                 ║
║  ║        ║      ║        ║    ║      ║  A：過了我們庄裡去那邊等，那邊等比 ║
║  ║        ║      ║        ║    ║      ║     較不明顯。                     ║
║  ║        ║      ║        ║    ║      ║  B：好。                           ║
║  ║        ║      ║        ║    ║      ║(二) 時８分                         ║
║  ║        ║      ║        ║    ║      ║  A：喂。                           ║
║  ║        ║      ║        ║    ║      ║  B：我到了。                       ║
║  ║        ║      ║        ║    ║      ║  A：你在那邊等一下。               ║
║  ║        ║      ║        ║    ║      ║  B：好，我知道。                   ║
╟─╫────╫───╫────╫──╫───╫──────────────────╢
║８║ 3.12. ║忠    ║海洛因  ║1兩 ║收取  ║★92偵字第1970號第204頁─帳冊。     ║
║  ║        ║      ║        ║    ║120000║★同編號13之戊○○、乙○○筆錄。    ║
║  ║        ║      ║        ║    ║元    ║                                    ║
╟─╫────╫───╫────╫──╫───╫──────────────────╢
║９║ 3.16. ║文光  ║安非他命║6兩 ║收取  ║★92偵字第1970號第198頁─帳冊。     ║
║  ║        ║      ║        ║    ║120000║★92偵字第1970號第52頁監聽譯文      ║
║  ║        ║      ║        ║    ║元    ║(一) 時分                         ║
║  ║        ║      ║        ║    ║      ║  B指「文光」；A指「戊○○」        ║
║  ║        ║      ║        ║    ║      ║  B：你那有沒有粗的（安非他命）？   ║
║  ║        ║      ║        ║    ║      ║  A：好像沒有了。                   ║
║  ║        ║      ║        ║    ║      ║  B：我跟你說昨天大哥有打電話跟我說 ║
║  ║        ║      ║        ║    ║      ║     來了已經有了（毒品），結果我最 ║
║  ║        ║      ║        ║    ║      ║     近都在高雄沒空下去拿。         ║
║  ║        ║      ║        ║    ║      ║  A：那你打電話給老大問看看有沒有。 ║
║  ║        ║      ║        ║    ║      ║  B：好。                           ║
║  ║        ║      ║        ║    ║      ║(二) 時分                         ║
║  ║        ║      ║        ║    ║      ║  B指「乙○○」；A指「戊○○」      ║
║  ║        ║      ║        ║    ║      ║  B：文光有沒有打給你。             ║
║  ║        ║      ║        ║    ║      ║  A：有啦！我叫他去問你。           ║
║  ║        ║      ║        ║    ║      ║  B：我有跟他講了，等一下你拿給他跟 ║
║  ║        ║      ║        ║    ║      ║     他收錢，再拿去我家給我。       ║
║  ║        ║      ║        ║    ║      ║(三) 時分                         ║
║  ║        ║      ║        ║    ║      ║  B指「文光」；A指「戊○○」        ║
║  ║        ║      ║        ║    ║      ║  B：我文光啦，我到了時候再打給你。 ║
║  ║        ║      ║        ║    ║      ║  A：好。                           ║
║  ║        ║      ║        ║    ║      ║(四) 時分                         ║
║  ║        ║      ║        ║    ║      ║  A：文光，我這邊糖剩一個喔。       ║
║  ║        ║      ║        ║    ║      ║  B：我知道，去那邊高架橋下面。     ║
║  ║        ║      ║        ║    ║      ║  A：那邊不好啦，太顯眼了。         ║
║  ║        ║      ║        ║    ║      ║  B：不然你過來巨蛋。               ║
║  ║        ║      ║        ║    ║      ║  A：要進新庄一個十字路口，巨蛋再過 ║
║  ║        ║      ║        ║    ║      ║     來，那邊有一攤在賣水煎包的。   ║
║  ║        ║      ║        ║    ║      ║  B：喔好。                         ║
║  ║        ║      ║        ║    ║      ║(五) 時分                         ║
║  ║        ║      ║        ║    ║      ║  B指「乙○○」；A指「戊○○」      ║
║  ║        ║      ║        ║    ║      ║  A：我錢拿給嫂子了，東西文光拿走了 ║
║  ║        ║      ║        ║    ║      ║     。                             ║
║  ║        ║      ║        ║    ║      ║  B：好。                           ║
║  ║        ║      ║        ║    ║      ║★92 偵字第 1970 號第 133 頁 (7.║
║  ║        ║      ║        ║    ║      ║  戊○○偵訊筆錄）                  ║
║  ║        ║      ║        ║    ║      ║  問：三月十六日文光在電話中與你對話║
║  ║        ║      ║        ║    ║      ║      說要粗的，是指安非他命或海洛因║
║  ║        ║      ║        ║    ║      ║      ？                            ║
║  ║        ║      ║        ║    ║      ║  答：應該是海洛因。                ║
╟─╫────╫───╫────╫──╫───╫──────────────────╢
║１０║ 3.16. ║文光  ║海洛因  ║半兩║收取  ║★92偵字第1970號第200、205頁─帳冊。║
║  ║        ║      ║        ║    ║65000 ║★92偵字第1970號第53頁監聽譯文      ║
║  ║        ║      ║        ║    ║元    ║(一) 時分                         ║
║  ║        ║      ║        ║    ║      ║  B指「文光」；A指「戊○○」        ║
║  ║        ║      ║        ║    ║      ║  B：我剛才打給老大都不通。         ║
║  ║        ║      ║        ║    ║      ║  A：那怎麼樣。                     ║
║  ║        ║      ║        ║    ║      ║  B：我現要軟的半個，中午拿的那些重 ║
║  ║        ║      ║        ║    ║      ║     量有點不夠。                   ║
║  ║        ║      ║        ║    ║      ║  A：好啦，補給你。                 ║
╟─╫────╫───╫────╫──╫───╫──────────────────╢
║║ 3. ║丙○○║安非他命║5兩 ║收取  ║★92偵字第1970號第55-56頁監聽譯文   ║
║  ║        ║      ║        ║    ║5000元║(一) ０時分                         ║
║  ║        ║      ║        ║    ║      ║  B指「丙○○」；A指「戊○○」      ║
║  ║        ║      ║        ║    ║      ║  A：喂。                           ║
║  ║        ║      ║        ║    ║      ║  B：你在哪。                       ║
║  ║        ║      ║        ║    ║      ║  A：我在後庄。                     ║
║  ║        ║      ║        ║    ║      ║  B：好，我等等拿十一萬給你，順便拿 ║
║  ║        ║      ║        ║    ║      ║     五個給我。                     ║
║  ║        ║      ║        ║    ║      ║(二) 時分                         ║
║  ║        ║      ║        ║    ║      ║  A：喂。                           ║
║  ║        ║      ║        ║    ║      ║  B：你那個有幫我帶出門嗎？         ║
║  ║        ║      ║        ║    ║      ║  A：什麼？                         ║
║  ║        ║      ║        ║    ║      ║  B：5000啊，我昨天不是有跟你說。   ║
║  ║        ║      ║        ║    ║      ║  A：我忘了。                       ║
║  ║        ║      ║        ║    ║      ║  B：五個小孩啦。                   ║
║  ║        ║      ║        ║    ║      ║  A：好，到「南庄」。               ║
║  ║        ║      ║        ║    ║      ║  B：好，我現在下去。               ║
║  ║        ║      ║        ║    ║      ║★92 偵字第 1970 號第 150 頁 (7.║
║  ║        ║      ║        ║    ║      ║  戊○○偵訊筆錄）                  ║
║  ║        ║      ║        ║    ║      ║  問：（提示三月二十五日你與00000000║
║  ║        ║      ║        ║    ║      ║      01的對話譯文）中「五個小孩」是║
║  ║        ║      ║        ║    ║      ║      否指五包安非他命？            ║
║  ║        ║      ║        ║    ║      ║  答：「小孩」是丙○○在用的術語，是║
║  ║        ║      ║        ║    ║      ║      指安非他命。五個小孩是指五兩安║
║  ║        ║      ║        ║    ║      ║      非他命。                      ║
╟─╫────╫───╫────╫──╫───╫──────────────────╢
║║ 3. ║文光  ║安非他命║1兩 ║X     ║★92偵字第1970號第56頁監聽譯文      ║
║  ║        ║      ║        ║    ║      ║(一) 時分                         ║
║  ║        ║      ║        ║    ║      ║  B指「文光」；A指「戊○○」        ║
║  ║        ║      ║        ║    ║      ║  A：喂。                           ║
║  ║        ║      ║        ║    ║      ║  B：民仔，我文光，昨天老大打給我說 ║
║  ║        ║      ║        ║    ║      ║     ，那個粗的來了喔，他叫我找你啦 ║
║  ║        ║      ║        ║    ║      ║     ，我現在在高雄，等一下去找你。 ║
║  ║        ║      ║        ║    ║      ║  A：你要拿幾個？                   ║
║  ║        ║      ║        ║    ║      ║  B：一個就好，先拿一個，晚一點再跟 ║
║  ║        ║      ║        ║    ║      ║     你聯絡。                       ║
║  ║        ║      ║        ║    ║      ║  A：好。                           ║
║  ║        ║      ║        ║    ║      ║(二) 時分                         ║
║  ║        ║      ║        ║    ║      ║  A：喂。                           ║
║  ║        ║      ║        ║    ║      ║  B：民仔，我到高架橋下了，要約在哪 ║
║  ║        ║      ║        ║    ║      ║     ？                             ║
║  ║        ║      ║        ║    ║      ║  A：在高架橋下就好，我馬上去。     ║
║  ║        ║      ║        ║    ║      ║  B：好。                           ║
║  ║        ║      ║        ║    ║      ║★保安警察第三總隊戊○○之刑事偵查卷║
║  ║        ║      ║        ║    ║      ║  宗第3 、4 頁（戊○○92.4.12 警詢筆║
║  ║        ║      ║        ║    ║      ║  錄）                              ║
║  ║        ║      ║        ║    ║      ║  問：安非他命、海洛因俗稱何物？    ║
║  ║        ║      ║        ║    ║      ║  答：我們稱安非他命是「粗的」、「糖║
║  ║        ║      ║        ║    ║      ║      仔」、「硬的」，我們說海洛因是║
║  ║        ║      ║        ║    ║      ║      「蛋的」。                    ║
╟─╫────╫───╫────╫──╫───╫──────────────────╢
║║ 3.18. ║不明  ║海洛因  ║1兩 ║獲取  ║★92偵字第1970號第200頁─帳冊。     ║
║  ║        ║      ║        ║    ║120000║★92偵第1970第130 頁（戊○○92.7.21 ║
║  ║        ║      ║        ║    ║元    ║  偵訊筆錄）：                      ║
║  ║        ║      ║        ║    ║      ║  問：該帳單所記載的「A 」、「B 」各║
║  ║        ║      ║        ║    ║      ║      代表何意思？                  ║
║  ║        ║      ║        ║    ║      ║  答：「A 」是代表海洛因，「B 」是代║
║  ║        ║      ║        ║    ║      ║      表安非他命。                  ║
║  ║        ║      ║        ║    ║      ║  問：「A 半」、「A-」是代表何意？  ║
║  ║        ║      ║        ║    ║      ║  答：「A 半」是代表海洛因半兩，「A-║
║  ║        ║      ║        ║    ║      ║      」是代表海表海洛因一兩，單價是║
║  ║        ║      ║        ║    ║      ║      以元為單位。                  ║
║  ║        ║      ║        ║    ║      ║★被告乙○○於92年度偵第4112號卷第25║
║  ║        ║      ║        ║    ║      ║  頁（乙○○92. 8.20偵訊筆錄）      ║
║  ║        ║      ║        ║    ║      ║  問：戊○○的帳號（按應為「帳冊」之║
║  ║        ║      ║        ║    ║      ║      誤，下同）內所記的是否為毒品的║
║  ║        ║      ║        ║    ║      ║      帳號？                        ║
║  ║        ║      ║        ║    ║      ║  答：是，「A 」表示海洛因，「半」就║
║  ║        ║      ║        ║    ║      ║      是半兩，「鹹的」、「粗的」就是║
║  ║        ║      ║        ║    ║      ║      非他命，「甜的」、「細的」就是║
║  ║        ║      ║        ║    ║      ║      海洛因，「B 」就是安非他命，「║
║  ║        ║      ║        ║    ║      ║      B- 」 是一兩。                ║
╟─╫────╫───╫────╫──╫───╫──────────────────╢
║║ 3.19. ║不明  ║海洛因  ║1兩 ║不明客║★92偵字第1970號第200頁─帳冊。     ║
║  ║        ║      ║        ║    ║戶積欠║★同編號13之戊○○、乙○○筆錄。    ║
║  ╟────╫───╫────╫──╫───╫──────────────────╢
║  ║ 3.19. ║不明  ║海洛因  ║半兩║收取  ║★92偵字第1970號第200頁─帳冊。     ║
║  ║        ║      ║        ║    ║65000 ║★同編號13之戊○○、乙○○筆錄。    ║
║  ║        ║      ║        ║    ║元    ║                                    ║
║  ╟────╫───╫────╫──╫───╫──────────────────╢
║  ║ 3.19. ║不明  ║海洛因  ║1兩 ║收取  ║★92偵字第1970號第200頁─帳冊。     ║
║  ║        ║      ║        ║    ║120000║★同編號13之戊○○、乙○○筆錄。    ║
║  ║        ║      ║        ║    ║元    ║                                    ║
╟─╫────╫───╫────╫──╫───╫──────────────────╢
║║ 3. ║麻雀  ║海洛因  ║1兩 ║售價  ║★92偵字第1970號第197、200頁─帳冊。║
║  ║        ║      ║        ║    ║120000║★同編號13之戊○○、乙○○筆錄。    ║
║  ║        ║      ║        ║    ║元    ║                                    ║
╟─╫────╫───╫────╫──╫───╫──────────────────╢
║║ 3. ║樂    ║海洛因  ║1兩 ║售價  ║★92偵字第1970號第197、200頁─帳冊。║
║  ║        ║      ║        ║    ║120000║★同編號13之戊○○、乙○○筆錄。    ║
║  ║        ║      ║        ║    ║元（收║                                    ║
║  ║        ║      ║        ║    ║取800 ║                                    ║
║  ║        ║      ║        ║    ║00元) ║                                    ║
╟─╫────╫───╫────╫──╫───╫──────────────────╢
║║ 3. ║文光  ║海洛因  ║半兩║收取  ║★92偵字第1970號第197、200頁─帳冊。║
║  ║        ║      ║        ║    ║65000 ║★同編號13之戊○○、乙○○筆錄。    ║
║  ║        ║      ║        ║    ║元    ║                                    ║
╟─╫────╫───╫────╫──╫───╫──────────────────╢
║║ 3. ║樂    ║海洛因  ║1兩 ║尚欠12║★92 偵字第 1970 號第 197、200、204 ║
║  ║        ║      ║        ║    ║0000元║  頁─帳冊。                        ║
║  ║        ║      ║        ║    ║      ║★同編號13之戊○○、乙○○筆錄。    ║
║  ╟────╫───╫────╫──╫───╫──────────────────╢
║  ║ 3. ║樂    ║安非他命║X   ║售價  ║★92偵字第1970號第204頁─帳冊。     ║
║  ║        ║      ║        ║    ║56000 ║★同編號13之戊○○、乙○○筆錄。    ║
║  ║        ║      ║        ║    ║元    ║                                    ║
╟─╫────╫───╫────╫──╫───╫──────────────────╢
║║ 3. ║不明  ║海洛因  ║1兩 ║收取  ║★92偵字第1970號第201頁─帳冊。     ║
║  ║        ║      ║        ║    ║120000║★同編號13之戊○○、乙○○筆錄。    ║
║  ║        ║      ║        ║    ║元    ║                                    ║
╟─╫────╫───╫────╫──╫───╫──────────────────╢
║║ 3. ║不明  ║安非他命║半公║收取  ║★92偵字第1970號第201頁─帳冊。     ║
║  ║        ║      ║        ║斤  ║210000║★同編號13之戊○○、乙○○筆錄。    ║
║  ║        ║      ║        ║    ║元    ║                                    ║
║  ╟────╫───╫────╫──╫───╫──────────────────╢
║  ║ 3. ║不明  ║安非他命║4兩 ║售價  ║★92偵字第1970號第201頁─帳冊。     ║
║  ║        ║      ║        ║    ║76000 ║★同編號13之戊○○、乙○○筆錄。    ║
║  ║        ║      ║        ║    ║元 (收║                                    ║
║  ║        ║      ║        ║    ║取260 ║                                    ║
║  ║        ║      ║        ║    ║00元) ║                                    ║
╟─╫────╫───╫────╫──╫───╫──────────────────╢
║║ 3. ║文光  ║安非他命║1兩 ║收取  ║★92偵字第1970號第204頁─帳冊。     ║
║  ║        ║      ║        ║    ║20000 ║★同編號13之戊○○、乙○○筆錄。    ║
║  ║        ║      ║        ║    ║元    ║                                    ║
╟─╫────╫───╫────╫──╫───╫──────────────────╢
║║ 3. ║樂    ║海洛因  ║半兩║60000 ║★92偵字第1970號第204頁─帳冊。     ║
║  ║        ║      ║        ║    ║元    ║★同編號13之戊○○、乙○○筆錄。    ║
╟─╫────╫───╫────╫──╫───╫──────────────────╢
║║ 3. ║不明  ║海洛因  ║半兩║積欠  ║★92偵字第1970號第201頁─帳冊。     ║
║  ║        ║      ║        ║    ║60000 ║★同編號13之戊○○、乙○○筆錄。    ║
║  ║        ║      ║        ║    ║元    ║                                    ║
╟─╫────╫───╫────╫──╫───╫──────────────────╢
║║ 3. ║不明  ║安非他命║3兩 ║收取  ║★92偵字第1970號第201頁─帳冊。     ║
║  ║        ║      ║        ║    ║57000 ║★同編號13之戊○○、乙○○筆錄。    ║
║  ║        ║      ║        ║    ║元    ║                                    ║
╟─╫────╫───╫────╫──╫───╫──────────────────╢
║║ 3. ║不明  ║海洛因  ║1兩 ║積欠  ║★92偵字第1970號第201頁─帳冊。     ║
║  ║        ║      ║        ║    ║120000║★同編號13之戊○○、乙○○筆錄。    ║
║  ║        ║      ║        ║    ║元    ║                                    ║
╟─╫────╫───╫────╫──╫───╫──────────────────╢
║║ 3. ║文光  ║安非他命║2兩 ║收取  ║★92偵字第1970號第204頁─帳冊。     ║
║  ║        ║      ║        ║    ║40000 ║★同編號13之戊○○、乙○○筆錄。    ║
║  ║        ║      ║        ║    ║元    ║                                    ║
╟─╫────╫───╫────╫──╫───╫──────────────────╢
║║ 3. ║不明  ║安非他命║3兩 ║收取  ║★92偵字第1970號第201、204頁─帳冊。║
║  ║        ║      ║        ║    ║57000 ║★同編號13之戊○○、乙○○筆錄。    ║
║  ║        ║      ║        ║    ║元    ║                                    ║
╟─╫────╫───╫────╫──╫───╫──────────────────╢
║║ 3. ║不明  ║海洛因  ║1兩 ║收取  ║★92偵字第1970號第201頁─帳冊。     ║
║  ║        ║      ║        ║    ║120000║★同編號13之戊○○、乙○○筆錄。    ║
║  ║        ║      ║        ║    ║元    ║                                    ║
║  ╟────╫───╫────╫──╫───╫──────────────────╢
║  ║ 3. ║不明  ║海洛因  ║半兩║65000 ║★92偵字第1970號第201頁─帳冊。     ║
║  ║        ║      ║        ║    ║元 (有║★同編號13之戊○○、乙○○筆錄。    ║
║  ║        ║      ║        ║    ║一部積║                                    ║
║  ║        ║      ║        ║    ║欠)   ║                                    ║
║  ╟────╫───╫────╫──╫───╫──────────────────╢
║  ║ 3. ║不明  ║海洛因  ║半兩║60000 ║★92偵字第1970號第201頁─帳冊。     ║
║  ║        ║      ║        ║    ║元 (有║★同編號13之戊○○、乙○○筆錄。    ║
║  ║        ║      ║        ║    ║一部積║                                    ║
║  ║        ║      ║        ║    ║欠)   ║                                    ║
╟─╫────╫───╫────╫──╫───╫──────────────────╢
║║ 3. ║不明  ║海洛因  ║1兩 ║售價  ║★92偵字第1970號第201頁─帳冊。     ║
║  ║        ║      ║        ║    ║120000║★同編號13之戊○○、乙○○筆錄。    ║
║  ║        ║      ║        ║    ║元    ║                                    ║
╟─╫────╫───╫────╫──╫───╫──────────────────╢
║║ 3. ║亮    ║安非他命║5兩 ║收取  ║★92偵字第1970號第203頁─帳冊。     ║
║  ║        ║      ║        ║    ║120000║★同編號13之戊○○、乙○○筆錄。    ║
║  ║        ║      ║        ║    ║元    ║                                    ║
╟─╫────╫───╫────╫──╫───╫──────────────────╢
║║ 4.3. ║文光  ║安非他命║8兩 ║收取  ║★92偵字第1970號第203頁─帳冊。     ║
║  ║        ║      ║        ║    ║160000║★同編號13之戊○○、乙○○筆錄。    ║
║  ║        ║      ║        ║    ║元    ║                                    ║
╟─╫────╫───╫────╫──╫───╫──────────────────╢
║║ 4.3. ║賓    ║安非他命║5兩 ║收取  ║★92偵字第1970號第203頁─帳冊。     ║
║  ║        ║      ║        ║    ║100000║★同編號13之戊○○、乙○○筆錄。    ║
║  ║        ║      ║        ║    ║元    ║                                    ║
╟─╫────╫───╫────╫──╫───╫──────────────────╢
║║ 4.3. ║樂    ║安非他命║5兩 ║收取  ║★92偵字第1970號第203頁─帳冊。     ║
║  ║        ║      ║        ║    ║114000║★同編號13之戊○○、乙○○筆錄。    ║
║  ║        ║      ║        ║    ║元    ║                                    ║
╚═╩════╩═══╩════╩══╩═══╩══════════════════╝
附表二：丙○○部分
╔═╦════╦═══╦════╦══╦═══╦══════════════════╗
║編║交易時間║ 買方 ║毒品種類║重量║ 賣價 ║檢  察  官  所  提  出  之  證  據  ║
║號║        ║      ║        ║    ║新台幣║                                    ║
╠═╬════╬═══╬════╬══╬═══╬══════════════════╣
║１║ 2.11. ║慶仔  ║海洛因  ║1兩 ║售價  ║★93偵字第2418號第29頁監聽譯文      ║
║  ║        ║      ║        ║    ║130000║(一) 時５分                         ║
║  ║        ║      ║        ║    ║元    ║  B指「慶仔」；A指「丙○○」        ║
║  ║        ║      ║        ║    ║      ║  A：慶啊，我打你電話打了一下午了， ║
║  ║        ║      ║        ║    ║      ║     你要回下電話。                 ║
║  ║        ║      ║        ║    ║      ║  B：你是誰？                       ║
║  ║        ║      ║        ║    ║      ║  A：我阿平啦，你能不能來社皮一下？ ║
║  ║        ║      ║        ║    ║      ║  B：那你身上有沒有（毒品）？       ║
║  ║        ║      ║        ║    ║      ║  A：你到屏東機場東山河那裡再打給我 ║
║  ║        ║      ║        ║    ║      ║     ，是尖美東山河。               ║
║  ║        ║      ║        ║    ║      ║  B：那你1是多少錢？                ║
║  ║        ║      ║        ║    ║      ║  A：15。                           ║
║  ║        ║      ║        ║    ║      ║  B：要少一點。                     ║
║  ║        ║      ║        ║    ║      ║  A：13給你。                       ║
║  ║        ║      ║        ║    ║      ║  B：要整角的，不要用手按就變粉了， ║
║  ║        ║      ║        ║    ║      ║     才好。                         ║
║  ║        ║      ║        ║    ║      ║  A：你要多少，我有。               ║
║  ║        ║      ║        ║    ║      ║  B：我要1，我去東山河找你。        ║
║  ║        ║      ║        ║    ║      ║  A：好。                           ║
║  ║        ║      ║        ║    ║      ║(二) 時分                         ║
║  ║        ║      ║        ║    ║      ║  A：慶啊，我在這裡開公司車給人看到 ║
║  ║        ║      ║        ║    ║      ║     會被講話，你出來一下，我老闆剛 ║
║  ║        ║      ║        ║    ║      ║     好在你講的東山河那裡，你出來圖 ║
║  ║        ║      ║        ║    ║      ║     書館這裡。                     ║
║  ║        ║      ║        ║    ║      ║  B：你在那裡？                     ║
║  ║        ║      ║        ║    ║      ║  A：在自由路技擊館的圖書館那裡。   ║
║  ║        ║      ║        ║    ║      ║  B：好，我叫一個女孩子下去。       ║
║  ║        ║      ║        ║    ║      ║  A：慶啊，我在圖書館這裡，你出來了 ║
║  ║        ║      ║        ║    ║      ║     嗎？                           ║
║  ║        ║      ║        ║    ║      ║  B：有啦，開我的車出去了啦。       ║
║  ║        ║      ║        ║    ║      ║  A：我在這裡等，怕被公司的人看到， ║
║  ║        ║      ║        ║    ║      ║     因公司車要在東港那邊的。       ║
║  ║        ║      ║        ║    ║      ║  B：出去了，你等一下就看到了。     ║
║  ║        ║      ║        ║    ║      ║  A：車牌幾號？9976，好，有看到了， ║
║  ║        ║      ║        ║    ║      ║     來了。                         ║
╟─╫────╫───╫────╫──╫───╫──────────────────╢
║２║ 2.11. ║亮仔  ║X       ║2錢 ║X     ║★93偵字第2418號第30頁監聽譯文      ║
║  ║        ║      ║        ║    ║      ║(一) 時分                         ║
║  ║        ║      ║        ║    ║      ║  B指「亮仔」；A指「丙○○」        ║
║  ║        ║      ║        ║    ║      ║  B：我等一下過去找你。             ║
║  ║        ║      ║        ║    ║      ║  A：你多久要下來一樣的嗎？         ║
║  ║        ║      ║        ║    ║      ║  B：對啦，先拿二錢。               ║
║  ║        ║      ║        ║    ║      ║  A：喔，我先問看看。               ║
║  ║        ║      ║        ║    ║      ║(二) 時分                         ║
║  ║        ║      ║        ║    ║      ║  B：阿祿仔，我亮仔，拿二錢就好。   ║
║  ║        ║      ║        ║    ║      ║  A：好啦。                         ║
║  ║        ║      ║        ║    ║      ║★93年偵字2418號第68頁（5.20.丙○○║
║  ║        ║      ║        ║    ║      ║  偵訊筆錄）                        ║
║  ║        ║      ║        ║    ║      ║  問：有一位亮仔電話00000000║
║  ║        ║      ║        ║    ║      ║      八七在九十二年二月十一日向你拿║
║  ║        ║      ║        ║    ║      ║      二錢毒品是拿何種毒品？        ║
║  ║        ║      ║        ║    ║      ║  答：我沒有販賣毒品，我也不知是誰。║
╟─╫────╫───╫────╫──╫───╫──────────────────╢
║３║ 2.14. ║行動電║海洛因  ║2兩 ║X     ║★93偵字第2418號第32頁監聽譯文      ║
║  ║        ║話    ║        ║    ║      ║(一) 時１０分                         ║
║  ║        ║092993║        ║    ║      ║  B 指「 0000000000 持用人」；A 指「║
║  ║        ║1710  ║        ║    ║      ║  丙○○」                          ║
║  ║        ║持有人║        ║    ║      ║  B：他說不處理。                   ║
║  ║        ║      ║        ║    ║      ║  A：拿回來了。                     ║
║  ║        ║      ║        ║    ║      ║  B：先拿二個給我。                 ║
║  ║        ║      ║        ║    ║      ║  A：是二錢，還是二兩。             ║
║  ║        ║      ║        ║    ║      ║  B：二兩的。                       ║
║  ║        ║      ║        ║    ║      ║  A：軟的嗎？                       ║
║  ║        ║      ║        ║    ║      ║  B：對啦，等一下我要過去萬丹在那裡 ║
║  ║        ║      ║        ║    ║      ║     相等好了。                     ║
║  ║        ║      ║        ║    ║      ║(二) 時分                         ║
║  ║        ║      ║        ║    ║      ║  A：你那救的起來嗎？               ║
║  ║        ║      ║        ║    ║      ║  B：可以啦，可是你的號仔放在車上要 ║
║  ║        ║      ║        ║    ║      ║     包好，不然都吸到車上的香味。   ║
║  ║        ║      ║        ║    ║      ║  A：那沒關係啦，救的起來就好（說有 ║
║  ║        ║      ║        ║    ║      ║     藥效就好）。                   ║
║  ║        ║      ║        ║    ║      ║★93 偵字第 2418 號第 83頁 (9.12.洪║
║  ║        ║      ║        ║    ║      ║  百祿警詢筆錄）                    ║
║  ║        ║      ║        ║    ║      ║  問：你於九十二年二月十四日十七時十║
║  ║        ║      ║        ║    ║      ║      分持用0000000000與0000000000之║
║  ║        ║      ║        ║    ║      ║      男子通話，該男子要向你買二兩軟║
║  ║        ║      ║        ║    ║      ║      的係指何物？你們二人互約萬丹見║
║  ║        ║      ║        ║    ║      ║      面係作何事？                  ║
║  ║        ║      ║        ║    ║      ║  答：我沒有印象二兩軟的是什麼，他本║
║  ║        ║      ║        ║    ║      ║      來要來鑑定安非他命的品質好壞，║
║  ║        ║      ║        ║    ║      ║      如果品質好就要跟我拿安非他命，║
║  ║        ║      ║        ║    ║      ║      後來他沒有來。                ║
╟─╫────╫───╫────╫──╫───╫──────────────────╢
║４║ 2.14. ║行動電║安非他命║1兩 ║25000 ║★93偵字第2418號第32頁監聽譯文      ║
║  ║        ║話    ║        ║    ║元 (獲║(一) 時分                         ║
║  ║        ║091798║        ║    ║利3000║  B 指「 0000000000 持用人」；A 指「║
║  ║        ║6612  ║        ║    ║元)   ║  丙○○」                          ║
║  ║        ║持有人║        ║    ║      ║  B：祿仔，我陳仔，我想問一下硬的一 ║
║  ║        ║      ║        ║    ║      ║     台要多少？                     ║
║  ║        ║      ║        ║    ║      ║  A：25啦。                         ║
║  ║        ║      ║        ║    ║      ║  B：好，我等林邊的朋友到，我再打給 ║
║  ║        ║      ║        ║    ║      ║     你。                           ║
║  ║        ║      ║        ║    ║      ║★93 偵字第 2418 號第 83-84頁 (9. ║
║  ║        ║      ║        ║    ║      ║  12.丙○○警詢筆錄）                ║
║  ║        ║      ║        ║    ║      ║  問：你於九十二年二月十四日二十二時║
║  ║        ║      ║        ║    ║      ║      十五分持用0000000000與00000000║
║  ║        ║      ║        ║    ║      ║      12之男子通話，該男子要跟你買「║
║  ║        ║      ║        ║    ║      ║      硬的一台」係指何物？你所說「25║
║  ║        ║      ║        ║    ║      ║      」係代表什麼？                ║
║  ║        ║      ║        ║    ║      ║  答：「硬的一台」係指安非他命一兩，║
║  ║        ║      ║        ║    ║      ║      「25」是指新台幣二萬五仟元。  ║
║  ║        ║      ║        ║    ║      ║  問：你賣出的一兩安非他命給持用0917║
║  ║        ║      ║        ║    ║      ║      986612之男子賺取多少差價？    ║
║  ║        ║      ║        ║    ║      ║  答：一兩安非他命賺取新台幣三仟元。║
╟─╫────╫───╫────╫──╫───╫──────────────────╢
║５║ 3.4. ║甲○○║海洛因  ║0.25║X     ║★93偵字第2418號第43頁監聽譯文      ║
║  ║        ║      ║        ║ 錢 ║      ║(一) 時分                         ║
║  ║        ║      ║        ║    ║      ║  B 指「0000000000之持用人」；A 指「║
║  ║        ║      ║        ║    ║      ║  丙○○」                          ║
║  ║        ║      ║        ║    ║      ║  B ：你在那裡？                    ║
║  ║        ║      ║        ║    ║      ║  A：屏東。                         ║
║  ║        ║      ║        ║    ║      ║  B：你不下來吧。                   ║
║  ║        ║      ║        ║    ║      ║  A：要下去了。                     ║
║  ║        ║      ║        ║    ║      ║  B：現在嗎？                       ║
║  ║        ║      ║        ║    ║      ║  A：是的。                         ║
║  ║        ║      ║        ║    ║      ║  B：要吃飯嗎？                     ║
║  ║        ║      ║        ║    ║      ║  A：你在那裡？                     ║
║  ║        ║      ║        ║    ║      ║  B：我在西線有一家川菜這裡。       ║
║  ║        ║      ║        ║    ║      ║  A：在龍興唷。                     ║
║  ║        ║      ║        ║    ║      ║  B：是的，那個「軟的」弄一錢的四分 ║
║  ║        ║      ║        ║    ║      ║     之一給我。                     ║
║  ║        ║      ║        ║    ║      ║  A：好。                           ║
╚═╩════╩═══╩════╩══╩═══╩══════════════════╝
附表三：乙○○部分
╔═╦════╦═══╦════╦══╦═══╦══════════════════╗
║編║交易時間║ 買方 ║毒品種類║重量║ 賣價 ║檢  察  官  所  提  出  之  證  據  ║
║號║        ║      ║        ║    ║新台幣║                                    ║
╠═╬════╬═══╬════╬══╬═══╬══════════════════╣
║１║ 年初 ║甲○○║安非他命║1兩 ║收取  ║★92 偵字第 1970 號第 247 頁 (1.14.║
║  ║        ║      ║        ║    ║15000 ║  乙○○警詢筆錄）                  ║
║  ║        ║      ║        ║    ║元    ║  問：你曾經提供幾次安非他命及海洛因║
║  ║        ║      ║        ║    ║      ║      給甲○○？數量為何？價錢為何？║
║  ║        ║      ║        ║    ║      ║  答：大約二、三次。每次大約一兩的安║
║  ║        ║      ║        ║    ║      ║      非他命。錢都是戊○○在收的我並║
║  ║        ║      ║        ║    ║      ║      不清楚。甲○○不曾向我拿過海洛║
║  ║        ║      ║        ║    ║      ║      因。                          ║
║  ║        ║      ║        ║    ║      ║★92年他字第576號第25頁（1.14.林世 ║
║  ║        ║      ║        ║    ║      ║  雄偵訊筆錄）                      ║
║  ║        ║      ║        ║    ║      ║  問：你有在何時交安非他命給甲○○？║
║  ║        ║      ║        ║    ║      ║  答：在九十二年年初有交他安非他命二║
║  ║        ║      ║        ║    ║      ║      、三次，一次一台兩，收一萬五仟║
║  ║        ║      ║        ║    ║      ║      元，直接由我收取，都是在戊○○║
║  ║        ║      ║        ║    ║      ║      家交給他的。                  ║
╟─╫────╫───╫────╫──╫───╫──────────────────╢
║２║ 年初 ║甲○○║安非他命║1兩 ║收取  ║★92 偵字第 1970 號第 247 頁 (1.14.║
║  ║        ║      ║        ║    ║15000 ║  乙○○警詢筆錄）                  ║
║  ║        ║      ║        ║    ║元    ║  問：你曾經提供幾次安非他命及海洛因║
║  ║        ║      ║        ║    ║      ║      給甲○○？數量為何？價錢為何？║
║  ║        ║      ║        ║    ║      ║  答：大約二、三次。每次大約一兩的安║
║  ║        ║      ║        ║    ║      ║      非他命。錢都是戊○○在收的我並║
║  ║        ║      ║        ║    ║      ║      不清楚。甲○○不曾向我拿過海洛║
║  ║        ║      ║        ║    ║      ║      因。                          ║
║  ║        ║      ║        ║    ║      ║★92年他字第576號第25頁（1.14.林世 ║
║  ║        ║      ║        ║    ║      ║  雄偵訊筆錄）                      ║
║  ║        ║      ║        ║    ║      ║  問：你有在何時交安非他命給甲○○？║
║  ║        ║      ║        ║    ║      ║  答：在九十二年年初有交他安非他命二║
║  ║        ║      ║        ║    ║      ║      、三次，一次一台兩，收一萬五仟║
║  ║        ║      ║        ║    ║      ║      元，直接由我收取，都是在戊○○║
║  ║        ║      ║        ║    ║      ║      家交給他的。                  ║
╚═╩════╩═══╩════╩══╩═══╩══════════════════╝
附表四：甲○○部分
╔═╦════╦═══╦════╦══╦═══╦══════════════════╗
║編║交易時間║ 買方 ║毒品種類║重量║ 賣價 ║    檢  察  官  所  提  之  證   據 ║
║號║        ║      ║        ║    ║新台幣║                                    ║
╠═╬════╬═══╬════╬══╬═══╬══════════════════╣
║１║ 3. ║X     ║安非他命║3兩 ║X     ║★93偵字第2418號第24頁監聽譯文      ║
║  ║        ║      ║        ║    ║(以1兩║(一) 時分                         ║
║  ║        ║      ║        ║    ║二萬元║  B 指「？」；A 指「0000000000之持用║
║  ║        ║      ║        ║    ║價格，║  人」                              ║
║  ║        ║      ║        ║    ║向林世║  A ：喂。                          ║
║  ║        ║      ║        ║    ║雄購買║  B：大件的有嗎？                   ║
║  ║        ║      ║        ║    ║3 兩，║  A：我等一下，我問看看。           ║
║  ║        ║      ║        ║    ║再轉售║  B：人家從台北下來的。             ║
║  ║        ║      ║        ║    ║洽購者║  A：那像上次的那種好不好？         ║
║  ║        ║      ║        ║    ║，從中║  B：38的那一種嗎？                 ║
║  ║        ║      ║        ║    ║獲取利║  A：對呀！看你怎麼樣？四八啦。     ║
║  ║        ║      ║        ║    ║潤)   ║  B：好啦，我再打電話給你。         ║
║  ║        ║      ║        ║    ║      ║(二) 時分                         ║
║  ║        ║      ║        ║    ║      ║  B 指「乙○○」；A 指「0000000000之║
║  ║        ║      ║        ║    ║      ║  持用人」                          ║
║  ║        ║      ║        ║    ║      ║  A：那個整件的還有沒有？           ║
║  ║        ║      ║        ║    ║      ║  B：剩下三個小件的。               ║
║  ║        ║      ║        ║    ║      ║  A：那個「仙仔」的那一種還有沒有？ ║
║  ║        ║      ║        ║    ║      ║  B：那個是有。                     ║
║  ║        ║      ║        ║    ║      ║  A：那你三件幫我留起來跟「仙仔」的 ║
║  ║        ║      ║        ║    ║      ║     那一種我都要，他們十點會跟我聯 ║
║  ║        ║      ║        ║    ║      ║     絡，那是台北下來要的。         ║
║  ║        ║      ║        ║    ║      ║  B：那就拿同一種的不用在拿那三件了 ║
║  ║        ║      ║        ║    ║      ║     ，而且現在價錢怎麼高你就跟他們 ║
║  ║        ║      ║        ║    ║      ║     說四一或四二就好了，我這邊是給 ║
║  ║        ║      ║        ║    ║      ║     你三五的空間。                 ║
║  ║        ║      ║        ║    ║      ║  A：那等他們十點跟我聯絡看怎麼樣再 ║
║  ║        ║      ║        ║    ║      ║     說了。                         ║
║  ║        ║      ║        ║    ║      ║★92年他字第576號第23-25頁（1.14.林║
║  ║        ║      ║        ║    ║      ║  世雄偵訊筆錄）                    ║
║  ║        ║      ║        ║    ║      ║  問：在九十二年三月二十六日，甲○○║
║  ║        ║      ║        ║    ║      ║      跟你通話，電話內容為何？（提示║
║  ║        ║      ║        ║    ║      ║      甲○○0000000000號手║
║  ║        ║      ║        ║    ║      ║      機電話通訊監察譯文）          ║
║  ║        ║      ║        ║    ║      ║  答：是他問我有沒有安非他命的，大件║
║  ║        ║      ║        ║    ║      ║      的是一公斤的，小件的是一台兩，║
║  ║        ║      ║        ║    ║      ║      仙仔是許進德。同一種是指陳仔上║
║  ║        ║      ║        ║    ║      ║      一次走私進來的安非他命品質就可║
║  ║        ║      ║        ║    ║      ║      以，該批的品質不太好，四一或四║
║  ║        ║      ║        ║    ║      ║      二是指一公斤要四十一萬元或四十║
║  ║        ║      ║        ║    ║      ║      二萬元，三五的空間是指一公斤要║
║  ║        ║      ║        ║    ║      ║      三十五萬元。                  ║
║  ║        ║      ║        ║    ║      ║  問：是否是甲○○在九十二年三月二十║
║  ║        ║      ║        ║    ║      ║      六日跟你聯絡後，戊○○在九十二║
║  ║        ║      ║        ║    ║      ║      年三月二十七日交安非他命三台兩║
║  ║        ║      ║        ║    ║      ║      給甲○○？                    ║
║  ║        ║      ║        ║    ║      ║  答：是，甲○○跟我聯絡完後，我有跟║
║  ║        ║      ║        ║    ║      ║      戊○○聯絡，戊○○說他那裡有三║
║  ║        ║      ║        ║    ║      ║      件小件的，就是三台兩，所以應該║
║  ║        ║      ║        ║    ║      ║      是戊○○後來交給甲○○這些數量║
║  ║        ║      ║        ║    ║      ║      的。                          ║
║  ║        ║      ║        ║    ║      ║★92偵字4112號第13頁（8.11.乙○○偵║
║  ║        ║      ║        ║    ║      ║  訊筆錄）                          ║
║  ║        ║      ║        ║    ║      ║  問：九十二年三月二十六日你與甲○○║
║  ║        ║      ║        ║    ║      ║      通聯（提示）？                ║
║  ║        ║      ║        ║    ║      ║  答：那是我幫忙代轉安非他命的。「三║
║  ║        ║      ║        ║    ║      ║      五」是一公斤三十五萬元，「四一║
║  ║        ║      ║        ║    ║      ║      」「四二」是價錢較高的，一公斤║
║  ║        ║      ║        ║    ║      ║      四十一萬或四十二萬元。「小件」║
║  ║        ║      ║        ║    ║      ║      指的是不到一斤的，是一兩一兩的║
║  ║        ║      ║        ║    ║      ║      ，「全件」是一斤的意思。      ║
╟─╫────╫───╫────╫──╫───╫──────────────────╢
║２║ 3. ║綽號「║安非他命║X   ║售價  ║★93偵字第2418號第25頁監聽譯文      ║
║  ║        ║三五」║        ║    ║10000 ║(一) 時分                         ║
║  ║        ║      ║        ║    ║元    ║【語音留言】「芳哥」我是大樹三五的朋║
║  ║        ║      ║        ║    ║      ║友，我電話換過了，有事麻煩你請你打電║
║  ║        ║      ║        ║    ║      ║話給我。                            ║
║  ║        ║      ║        ║    ║      ║(二) 時分                         ║
║  ║        ║      ║        ║    ║      ║  B 指「三五」；A 指「0000000000之持║
║  ║        ║      ║        ║    ║      ║  用人」                            ║
║  ║        ║      ║        ║    ║      ║  A：你什麼人？                     ║
║  ║        ║      ║        ║    ║      ║  B：「芳哥」我三五的朋友，我有留言 ║
║  ║        ║      ║        ║    ║      ║     我電話換過了。                 ║
║  ║        ║      ║        ║    ║      ║  A：好，怎麼樣？                   ║
║  ║        ║      ║        ║    ║      ║  B：一萬有嗎？                     ║
║  ║        ║      ║        ║    ║      ║  A：有。                           ║
║  ║        ║      ║        ║    ║      ║  B：不要像上次那批的，那批不好。   ║
║  ║        ║      ║        ║    ║      ║  A：不一樣。                       ║
║  ║        ║      ║        ║    ║      ║  B：我要過去的時候再打電話給你。   ║
║  ║        ║      ║        ║    ║      ║  A：好。                           ║
║  ║        ║      ║        ║    ║      ║  B：一樣在那邊嗎？                 ║
║  ║        ║      ║        ║    ║      ║  A：對。                           ║
║  ║        ║      ║        ║    ║      ║  B：我洗澡好就過去。               ║
║  ║        ║      ║        ║    ║      ║  A：快一點。                       ║
║  ║        ║      ║        ║    ║      ║(三) 時９分                         ║
║  ║        ║      ║        ║    ║      ║  B：喂，「芳哥」嗎？               ║
║  ║        ║      ║        ║    ║      ║  A：對。                           ║
║  ║        ║      ║        ║    ║      ║  B：我差不多在二十分鐘就到了。     ║
║  ║        ║      ║        ║    ║      ║  A：好。                           ║
║  ║        ║      ║        ║    ║      ║  B：我現在到高屏大橋了。           ║
╟─╫────╫───╫────╫──╫───╫──────────────────╢
║３║ 3. ║謀仔  ║安非他命║X   ║X     ║★93偵字第2418號第24頁監聽譯文      ║
║  ║        ║      ║        ║    ║(以每 ║(一) 時５分                         ║
║  ║        ║      ║        ║    ║錢三千║  B 指「謀仔」；A 指「0000000000之持║
║  ║        ║      ║        ║    ║五百元║  用人」                            ║
║  ║        ║      ║        ║    ║之價格║  B：大哥你現在方便嗎？我是「謀仔」 ║
║  ║        ║      ║        ║    ║，售予║     現在可以跟你調一錢嗎？         ║
║  ║        ║      ║        ║    ║謀仔如║  A：有阿，一錢三五。               ║
║  ║        ║      ║        ║    ║數安非║  B：那東西好不好？                 ║
║  ║        ║      ║        ║    ║他命) ║  A：好啊。                         ║
║  ║        ║      ║        ║    ║      ║  B：那等一下我再打電話給你。       ║
║  ║        ║      ║        ║    ║      ║(二) 時分                         ║
║  ║        ║      ║        ║    ║      ║  A：你在那裡？                     ║
║  ║        ║      ║        ║    ║      ║  B：我在仙宮廟。                   ║
║  ║        ║      ║        ║    ║      ║  A：你最好能過來新庄大廟這邊，我叫 ║
║  ║        ║      ║        ║    ║      ║     人拿過去給你。                 ║
║  ║        ║      ║        ║    ║      ║  B：那我從潮州這邊慢慢騎過去你叫他 ║
║  ║        ║      ║        ║    ║      ║     等我一下。                     ║
║  ║        ║      ║        ║    ║      ║(三) 時分                         ║
║  ║        ║      ║        ║    ║      ║  B：在萬丹拿有嗎？                 ║
║  ║        ║      ║        ║    ║      ║  A：我跟他講的那個。               ║
║  ║        ║      ║        ║    ║      ║  B：新庄大廟嗎？我是問你一下，如果 ║
║  ║        ║      ║        ║    ║      ║     在萬丹拿有我就在萬丹拿，不用在 ║
║  ║        ║      ║        ║    ║      ║     那邊等。                       ║
║  ║        ║      ║        ║    ║      ║  A：從那邊過去也是一樣。           ║
║  ║        ║      ║        ║    ║      ║  B：好，我現在快到了。             ║
║  ║        ║      ║        ║    ║      ║★92年他字第576號第24頁（1.14.林世 ║
║  ║        ║      ║        ║    ║      ║  雄偵訊筆錄）                      ║
║  ║        ║      ║        ║    ║      ║  問：甲○○他另有跟謀仔通電話，說一║
║  ║        ║      ║        ║    ║      ║      錢三五，三五是指多少？        ║
║  ║        ║      ║        ║    ║      ║  答：是指三仟五佰元。              ║
╚═╩════╩═══╩════╩══╩═══╩══════════════════╝
附表五、製造甲基安非他命：
╔═╦════╦═══════════════╦══════════════════╗
║編║交易時間║      犯   罪   事   實       ║檢  察  官  提  出  之  證  據      ║
║號║        ║                              ║                                    ║
╠═╬════╬═══════════════╬══════════════════╣
║１║ 3.2. ║在電話中接受乙○○技術指導，在║★92偵字第1970號第34-35頁通聯譯文   ║
║  ║ 時 ║屏東縣萬丹鄉○○村○○路270巷1║(一) 時分                         ║
║  ║ 分許   ║9 號住處，加入鹽酸加熱烹煮液態║  B指「乙○○」；A指「戊○○」      ║
║  ║        ║安非他命，燒煮結晶後，即成粉狀║  A：那個「肚仔」。                 ║
║  ║        ║之安非他命。                  ║  B：要擠得它吃不下。               ║
║  ║        ║                              ║  A：我怕擠得太多，顏色會變，鹽酸多 ║
║  ║        ║                              ║     一點有關係嗎？                 ║
║  ║        ║                              ║  B：變米色了嗎？                   ║
║  ║        ║                              ║  A：變土色。                       ║
║  ║        ║                              ║  B：弄幾包？                       ║
║  ║        ║                              ║  A：四包。                         ║
║  ║        ║                              ║  B：四包太多了，變土色了？         ║
║  ║        ║                              ║  A：變咖啡牛奶那種顏色，到 36 度時 ║
║  ║        ║                              ║     ，我把火關掉了。               ║
║  ║        ║                              ║  B：可以。                         ║
║  ║        ║                              ║★92 偵字第 1970 號第 26 頁 (7.9. ║
║  ║        ║                              ║  戊○○偵訊筆錄）                  ║
║  ║        ║                              ║  問：「提示九十二年三月二日的通訊監║
║  ║        ║                              ║      察譯文」當中「盤子」是何意？  ║
║  ║        ║                              ║  答：乙○○叫我去買一般的盤子。    ║
║  ║        ║                              ║  問：那「糖」是何意？              ║
║  ║        ║                              ║  答：就是安非他命。                ║
║  ║        ║                              ║  問：（提示）你在九十二年三月二日與║
║  ║        ║                              ║      別人交談的內容「A：那個肚子，B║
║  ║        ║                              ║      ：要擠得它吃不下，A：我怕擠得 ║
║  ║        ║                              ║      太多，顏色會變，鹽酸多一點有關║
║  ║        ║                              ║      係嗎，B：變米色了嗎，A：變土色║
║  ║        ║                              ║       」是何意？                   ║
║  ║        ║                              ║  答：是我與乙○○的對話，但是我不知║
║  ║        ║                              ║      何意思。                      ║
║  ║        ║                              ║★92 偵字第 1970 號第 117-118 頁 (║
║  ║        ║                              ║  7.戊○○警詢筆錄）              ║
║  ║        ║                              ║  問：在警方人員所提供通訊監察譯文第║
║  ║        ║                              ║      二頁（錄音帶編號 3）內容中你與║
║  ║        ║                              ║      乙○○對話內容：「說顏色會變」║
║  ║        ║                              ║      那一段係指作何事？            ║
║  ║        ║                              ║  答：乙○○叫我幫他燒煮液態安非他命║
║  ║        ║                              ║      ，然後我不知道如何製造，乙○○║
║  ║        ║                              ║      就叫我把鹽巴放到液態安非他命中║
║  ║        ║                              ║      燒煮，我不知道要放多少鹽巴，所║
║  ║        ║                              ║      以把液態安非他命製造壞了，然後║
║  ║        ║                              ║      變成咖啡牛奶那種顏色。        ║
║  ║        ║                              ║  問：在警方人員所提供通訊監察譯文第║
║  ║        ║                              ║      二頁（錄音帶編號 3）內容中你與║
║  ║        ║                              ║      乙○○對話內容中提到「還要四個║
║  ║        ║                              ║      放在冰箱的那種盤子」係指作何事║
║  ║        ║                              ║      ？                            ║
║  ║        ║                              ║  答：那是要準備用來裝我幫他燒煮液態║
║  ║        ║                              ║      安非他命的，可是我將液態安非他║
║  ║        ║                              ║      命燒煮壞了，然後乙○○就跑來家║
║  ║        ║                              ║      裡罵我說害他損失了新台幣十幾萬║
║  ║        ║                              ║      元。                          ║
║  ║        ║                              ║★92 偵字第 1970 號第 131 頁 (7.║
║  ║        ║                              ║  戊○○偵訊筆錄）                  ║
║  ║        ║                              ║  問：你在三月二日十一時四十六分在電║
║  ║        ║                              ║      話中說 A：那個肚子… B：要擠得║
║  ║        ║                              ║      它吃不下，A：我怕擠得太多，顏 ║
║  ║        ║                              ║      色會變，鹽酸多一點有關係嗎？A ║
║  ║        ║                              ║      變土色。B：弄幾包。A：四包。B ║
║  ║        ║                              ║      ：四包太多了，變土色？是代表何║
║  ║        ║                              ║      事？                          ║
║  ║        ║                              ║  答：是乙○○叫我幫他煮液態安非他命║
║  ║        ║                              ║      ，三月二日在我家我有幫他煮過安║
║  ║        ║                              ║      非他命，我煮壞了，害他損失十幾║
║  ║        ║                              ║      萬元。                        ║
║  ║        ║                              ║★92偵字第4112號第3頁（8.11.乙○○ ║
║  ║        ║                              ║  警詢筆錄）                        ║
║  ║        ║                              ║  問：戊○○在警訊筆錄中供述曾向你請║
║  ║        ║                              ║      教安非他命的製作方法？        ║
║  ║        ║                              ║  答：有，確實的我不瞭解。          ║
║  ║        ║                              ║★92偵字第4112號第11頁（8.11.乙○○║
║  ║        ║                              ║  偵訊筆錄）                        ║
║  ║        ║                              ║  問：九十二年三月二日有跟戊○○提到║
║  ║        ║                              ║      安非他命製造的事？            ║
║  ║        ║                              ║  答：是。他有問我，我告訴他。      ║
║  ║        ║                              ║★92偵字第1970號第11、13頁─扣押物品║
║  ║        ║                              ║  清單。                            ║
║  ║        ║                              ║★92偵字第1970號第23頁─法務部調查局║
║  ║        ║                              ║  鑑定通知書。                      ║
║  ║        ║                              ║★93重訴字10號（貳）第44、45頁─高雄║
║  ║        ║                              ║  醫學大學附設中和紀念醫院檢驗報告。║
║  ║        ║                              ║★扣案物品：                        ║
║  ║        ║                              ║1.壓製千斤頂─呈甲基安非他命陽性反應║
║  ║        ║                              ║  。                                ║
║  ║        ║                              ║2玻璃量杯─呈甲基安非他命陽性反應。 ║
║  ║        ║                              ║3.液體甲基安非他命─呈甲基安非他命陽║
║  ║        ║                              ║  性反應。                          ║
╚═╩════╩═══════════════╩══════════════════╝
本件論罪科刑法條：
毒品危害防制條例第11條第2項：
持有第二級毒品者，處二年以下有期徒刑、拘役或新臺幣三萬元
以下罰金。
